【裁判字號】    98,上更(一),36
【裁判日期】    980430
【裁判案由】    毒品危害防制條例
【裁判全文】
臺灣高等法院臺南分院刑事判決    98年度上更(一)字第36號
上  訴  人  臺灣臺南地方法院檢察署檢察官
上  訴  人
即  被  告  丙○○
                    另案於臺灣高雄第二監獄執行中
選任辯護人  汪玉蓮  律師（扶助律師）
上  訴  人
即  被  告  甲○○
上列一人
選任辯護人  蘇正信  律師（扶助律師）
            蔡弘琳  律師（扶助律師）
上  訴  人
即  被  告  戊○○  男  29歲（民國○○年○月○○日生）
                    身分證統一編號：Ｚ000000000號
                    住苗栗縣卓蘭鎮豐田里豐田14號（在押）
上  訴  人
即  被  告  丁○○  男  26歲（民國○○年○月○○日生）
                    身分證統一編號：Ｚ000000000號
                    住高雄縣岡山鎮○○○街105巷17號
上列二人共同
選任辯護人  江信賢  律師（扶助律師）
            熊家興  律師（扶助律師）
            曾靖雯  律師（扶助律師）
被      告  乙○○  男  41歲（民國○○年○月○日生）
                    身分證統一編號：Ｚ000000000號
                    住嘉義縣民雄鄉菁埔村165之1號
                    另案於臺灣高雄第二監獄執行中
上列一人
選任辯護人  彭冀湘  律師（扶助律師）
上列上訴人因被告等違反毒品危害防制條例等案件，不服台灣台
南地方法院九十六年度重訴字第十二、二三號中華民國九十七年
三月十八日第一審判決（起訴案號：臺灣臺南地方法院檢察署九
十五年度偵字第一八一一六號；九十六年度偵字第四六一二、五
九七○、六○○一、六一七二、六二九九、七六○六號；移送併
辦：臺灣臺南地方法院檢察署九十六年度偵字第九八四八號、臺
灣嘉義地方法院檢察署九十六年度偵字第八四六七、七九六七號
），提起上訴，判決後經最高法院第一次發回更審，本院判決如
下：
    主  文
原判決關於丙○○第四、五、六次運輸第一級毒品（想像競合犯
走私）、販賣第一級毒品（即第二次行為）、第四、六次行使偽
造私文書、未經許可持有手槍（想像競合犯持有子彈），甲○○
第五次運輸第一級毒品（想像競合犯走私）、販賣第一級毒品（
即第二次行為），戊○○第四、五、六次運輸第一級毒品（想像
競合犯走私）及丁○○第五、六次運輸第一級毒品（想像競合犯
走私）部分及定執行刑部分均撤銷。
丙○○、甲○○、戊○○、丁○○，各別所犯如附表甲所示之罪
，所量處之主刑、從刑及應執行之刑，均如附表甲所載。
甲○○被訴第二次運輸第一級毒品及私運管制物品部分無罪。
檢察官就乙○○第四、五、六次運輸第一級毒品（想像競合犯走
私）部分及甲○○第五次運輸第一級毒品（想像競合犯走私）部
分之上訴駁回。
    事  實
一、乙○○（未經許可持有槍彈罪、竊盜罪、第一次至第六次行
    使偽造私文書六罪部分經原審判決後，均因當事人未上訴而
    確定，第一次、第三次共同運輸第一級毒品、第二次共同販
    賣第一級毒品罪部分，經原審判處罪刑後，檢察官不服提起
    上訴，復經本院判決駁回上訴，未據當事人提起上訴而確定
    ，第四次至第六次共同運輸第一級毒品罪部分，經原審判處
    罪刑後，檢察官不服提起上訴，經本院以其上訴逾期，判決
    駁回其上訴，詳後所述）明知具有殺傷力之手槍及子彈均為
    政府明令列管之管制物品，非經許可不得持有，詎竟於民國
    九十四年某日間，在高雄縣岡山鎮○○路六一二之八號原「
    竹豐當舖」店址，向姓名、年籍不詳之某成年人，收購具有
    殺傷力之捷克CZ廠一○○型口徑九mm制式半自動手槍一枝（
    含彈匣一個，槍枝管制編號：0000000000號，以
    下簡稱第一號手槍，附表四編號1）、義大利BERETTA廠九二
    FS型口徑九mm制式半自動手槍一枝（含彈匣一個，槍枝管制
    編號：0000000000號，以下簡稱第二號手槍，附
    表三編號1）、具有殺傷力之子彈一百十一顆及不具殺傷力
    之子彈一顆，並將之藏放於高雄縣路竹鄉○○村○○路一一
    八七號「第一商業銀行股份有限公司路竹分行」（以下簡稱
    第一銀行路竹分行）保管箱內，而未經許可持有上述槍彈。
二、乙○○、洪慶昌（另經臺灣臺南地方法院檢察署檢察長發布
    通緝中）、己○○（業經本院另案九十七年度上訴字第七四
    九號以其共同運輸第一級毒品二罪各處有期徒刑十五年，與
    行使偽造文書部分所處有期徒刑八月，減為四月，定執行刑
    有期徒刑十八年，被告不服提起第三審上訴，經最高法院九
    十八年度台上字第八三八號判決駁回上訴而確定）等人，均
    明知海洛因係毒品危害防制條例第二條第二項第一款所定之
    第一級毒品，不得非法持有、運輸、販賣或私運進口，竟集
    資後夥同乙○○之小弟丙○○（丙○○第一次共同運輸第一
    級毒品部分，經原審判處罪刑後，丙○○不服提起上訴，復
    經本院及最高法院判決駁回上訴而確定），共同基於冒用他
    人名義經由國際快遞公司空運貨物夾藏入關以私運第一級毒
    品海洛因進口之犯意聯絡，由洪慶昌以其向草屯郵局所開設
    之局號：0000000號、帳號：0000000號帳戶
    ，作為其等資金往來之用，並於高雄縣岡山鎮○○○路一三
    八之五號九樓租屋，作為藏匿海洛因毒品及其他器具之處後
    ，於九十五年八月五日，由洪慶昌、己○○攜帶美金二萬元
    ，搭乘越南航空公司VN九二七班機至柬埔寨國金邊市，乙○○並於九十五年八月八日，至臺南市○○路○段三九五號一
    樓「國泰世華商業銀行股份有限公司臺南分行」（以下簡稱
    國泰世華臺南分行），以西聯匯款方式，匯款美金七千元至
    柬埔寨國金邊市予己○○；丙○○另於九十五年八月十六日
    、同年八月二十二日、同年八月二十三日，至上述「國泰世
    華臺南分行」以西聯匯款方式，分別匯款美金三千五百元、
    五千五百元及一千二百元至柬埔寨國金邊市予洪慶昌，洪慶
    昌、己○○取得上開資金後，即向當地某姓名、年籍不詳之
    成年人購得半塊海洛因毒品（未據扣案，重約四‧五台兩即
    約一六八‧七五公克, 起訴書誤載為五百公克，如附表六編
    號1之），在投宿之酒店內，將之藏置於筆記型電腦內（
    未據扣案，附表六編號1之），於九十五年八月二十四日
    ，冒偽「高偉政」為受貨人，送貨地點為臺灣高雄縣湖內鄉
    ○○路一０五巷四弄一號六樓之一，持以交付不知情之「美
    商聯邦快遞股份有限公司臺灣分公司」（以下簡稱聯邦快遞
    公司）委託空運至設於高雄縣仁武鄉永宏巷六號聯邦快遞公
    司臺灣分公司（國外冒名行使偽造私文書不受追訴）。洪慶
    昌於九十五年八月二十四日；己○○則於九十五年八月二十
    五日，分別搭乘越南航空公司VN九二六班機返臺後，乙○○
    、洪慶昌、己○○等人，並於九十五年八月三十日下午五時
    十分許，至高雄縣湖內鄉○○路一○五巷四弄一號六樓之一
    ，由某姓名、年籍不詳，並與乙○○、洪慶昌、己○○、丙○○等（丙○○第一次、第二次、第五次行使偽造私文書三
    罪部分，經原審判處罪刑後，丙○○不服提起上訴，經本院
    判決駁回上訴後，第一次、第二次行使偽造私文書二罪部分
    ，未據當事人提起上訴而確定，第五次行使偽造私文書罪部
    分，因丙○○不服提起上訴，復經最高法院判決駁回上訴而
    確定）基於行使偽造私文書犯意聯絡之成年男子，冒偽「高
    偉政」之名義，持編號000000000000號之提貨
    單交付聯邦快遞公司員工而行使，在簽收單據上冒簽「高偉
    政」之簽名一枚而偽造該紙單據持以交付聯邦快遞公司職員
    而行使後，領取上開藏置海洛因毒品之筆記型電腦包裹，交
    予乙○○、洪慶昌、己○○等人而私運海洛因進入臺灣地區
    得逞，足生損害於高偉政、聯邦快遞公司及海關管制進口貨
    物之正確性【下稱第一次走私海洛因】。
三、乙○○、洪慶昌、己○○等人得手後，又再集資（乙○○向
    甲○○借款新臺幣六十萬元），並與乙○○之小弟丙○○及
    姓名為「何伯霖」之不詳成年男子，共同基於相同之犯意聯
    絡，先推由其中一人委請不知情之刻印業者，盜刻而偽造「
    李昇侔」印章一顆。由丙○○於九十五年八月二十八日，至
    嘉義縣朴子市○○路四三號「京城商業銀行股份有限公司朴
    子分公司」（以下簡稱京城銀行朴子分行）開設00000
    0000000號帳戶，供乙○○等人調集資金之用。同年
    九月十二日，洪慶昌至臺灣銀行岡山分行兌換美金一萬元，
    旋於同年九月十三日，乙○○、洪慶昌、己○○三人攜帶兌
    換完成之美金，搭乘越南航空公司VN九二七班機至柬埔寨國
    金邊市，丙○○並於九十五年九月十五日至國泰世華臺南分
    行，以西聯匯款方式，匯款美金七千元至柬埔寨國金邊市予
    洪慶昌；姓名「何伯霖」之年籍不詳之人，亦於同日至國泰
    世華臺南分行以西聯匯款方式，匯款美金五千四百九十五元
    至柬埔寨國金邊市予己○○、乙○○、洪慶昌等人，己○○
    取得上開資金後，即向當地某姓名、年籍不詳之成年人購得
    三塊半海洛因磚（共重約一一八一‧二五公克，起訴書及原
    審誤載為五塊海洛因磚，未據扣案，附表六編號2之），
    在投宿之酒店內，將之藏置於中空之鍍金佛像內（未據扣案
    ，附表六編號2之），連同筆記型電腦及書本，於九十五
    年九月十七日，持前述盜刻之印章冒偽「李昇侔」（已改名
    為李名倫）為受貨人，送貨地點為高雄市新興區○○○路二
    十號八樓之一，委請不知情之聯邦快遞公司空運至臺灣（國
    外冒名行使偽造私文書不受追訴）。乙○○旋於九十五年九
    月十六日；洪慶昌、己○○則於九十五年九月十八日，分別
    搭乘越南航空公司VN九二六班機返臺後，乙○○、洪慶昌、
    己○○等人，並於九十五年九月十九日下午一時八分許，至
    高雄市新興區○○○路二十號八樓之一，由某姓名、年籍不
    詳、並與乙○○、洪慶昌、己○○、丙○○等基於行使偽造
    私文書犯意聯絡之成年男子，冒偽「李昇侔」之代理人名義
    ，持編號000000000000號提貨單，向聯邦快遞
    公司員工要求取貨，並偽簽「林」字署押一枚以冒充李昇侔
    之受託人代理之簽名交付聯邦快遞公司員工而行使後，領取
    上開藏置海洛因毒品之中空鍍金佛像等物之包裹後，交予乙○○、洪慶昌、己○○等人，再度私運海洛因進入臺灣地區
    得逞，足生損害於李昇侔、聯邦快遞公司及海關管制進口貨
    物之正確性【下稱第二次走私海洛因】。
四、乙○○、洪慶昌等人得手後，認有暴利可圖，另與沈育澧（
    待檢察官通緝到案，另行偵辦）共同基於同上之犯意聯絡，
    上開三人集資後，乙○○於九十五年十月二日；洪慶昌、沈
    育澧於同年十月三日，分別搭乘越南航空公司VN九二七班機
    至柬埔寨國金邊市後，即向當地某姓名、年籍不詳之成年人
    購得三塊海洛因磚（每塊重三百五十公克，共重一千零五十
    公克，未據扣案，附表六編號3之），在投宿之酒店內，
    將之藏置於鍍金佛像內（未據扣案，附表六編號3之），
    於同年十月四日，冒偽「陳建誠」為受貨人，送貨地點為高
    雄市○○○路六號八樓之十一，委請不知情之聯邦快遞公司
    員工空運至臺灣（國外冒名行使偽造私文書不受追訴）。乙○○、洪慶昌、沈育澧即於同年十月五日，搭乘越南航空公
    司VN九二六班機返臺。並於同年十月十四日十二時五十八分
    許，由乙○○以新臺幣五萬元僱請不知走私海洛因內情之李
    阿軍（李阿軍第三、四、五、六次偽造私文書四罪部分，經
    原審判處罪刑後，因被告不服提起上訴，復經本院及最高法
    院判決駁回上訴而確定），李阿軍遂與乙○○、洪慶昌及沈
    育澧基於行使偽造私文書之犯意聯絡，搭車至高雄市○○○
    路六號八樓之十一，推由李阿軍出面冒偽「陳建誠」名義，
    持編號000000000000號之提貨單，向不知情之
    聯邦快遞公司員工要求取貨，並偽簽「陳」字以表示陳建誠
    之簽名一枚而交付該公司員工而行使，領取上開藏置海洛因
    毒品之鍍金佛像包裹後，交予乙○○，乙○○、洪慶昌、沈
    育澧等人因而再次私運海洛因至臺灣地區得逞，足生損害於
    陳建誠、聯邦快遞公司及海關管制進口貨物之正確性【下稱
    第三次走私海洛因】。
五、乙○○、洪慶昌、沈育澧私運海洛因進入臺灣地區得逞後，
    又再度集資，並與戊○○共同基於同上之犯意聯絡，先於九
    十五年十月間某日，由乙○○持事先購得以公牙鑽柄及母牙
    鑽身之方式閉鎖之中空水泥鑽頭二百三十二支，前往高雄縣
    岡山鎮○○路十六號「鉅崴企業社」委請不知情之負責人黃
    銘在鑽頭尾部鑽洞以利日後填入海洛因粉末後（起訴書誤
    載為向黃銘購買鑽頭），將其中一百五十五支（未據扣案
    ，附表六編號4之）分裝成五箱，每箱三十一支，由洪慶
    昌先行於九十五年十月三十日搭乘越南航空公司VN九二七班
    機，將上開五箱鑽頭攜至柬埔寨國金邊市；戊○○則於九十
    五年十月三十一日，持新臺幣一百四十萬零三百七十五元，
    至臺灣銀行兌換成美金四萬一千七百五十元後，於九十五年
    十一月一日與乙○○分持兌得之美金搭乘越南航空公司VN
    九二七班機至柬埔寨國金邊市與洪慶昌會合後，向當地某姓
    名、年籍不詳之成年人購得三千七百二十公克之海洛因（未
    據扣案，附表六編號4之），其等在投宿之酒店內分裝成
    小包裝後，藏置於上開特製之中空水泥鑽頭內（含鑽頭毛重
    約一百零三公斤），於九十五年十一月七日冒偽「胡毓明」
    名義委請不知情之「洋基國際通運股份有限公司」（以下簡
    稱洋基快遞公司）員工空運至設於臺南縣仁德鄉○○路四五
    六號之洋基快遞公司臺灣分公司（國外冒名行使偽造私文書
    不受追訴）。洪慶昌遂於同年十一月八日；乙○○、戊○○
    則於同年十一月九日分別搭乘越南航空公司VN九二六班機返
    臺，並於同年十一月十日，乙○○等再以新臺幣五萬元僱請
    不知走私海洛因內情之李阿軍，李阿軍即與乙○○、洪慶昌
    、沈育澧、及戊○○（戊○○第四、五、六次行使偽造私文
    書三罪部分，經原審判處罪刑後，因被告不服提起上訴，復
    經本院及最高法院判決駁回上訴而確定）共同基於行使偽造
    私文書之犯意聯絡，冒偽「胡毓明」之名義，持編號000
    0000000號提貨單至上址洋基快遞公司，冒簽「胡」
    字署押一枚以表示「胡毓明」本人，持以交付洋基快遞公司
    員工而行使，並領取上開藏置海洛因毒品之特製水泥鑽頭共
    五箱後，交予乙○○、洪慶昌等人，而再度私運海洛因進口
    臺灣地區得手，足以生損害於胡毓明、洋基快遞公司及海關
    管制進口貨物之正確性【下稱第四次走私海洛因】。
六、甲○○前於九十年四月間，因持有第二級毒品案件，經本院
    判處有期徒刑一年確定，於九十五年二月五日縮刑期滿執行
    完畢出監（起訴書誤載為原指揮書縮刑期滿日期九十五年二
    月八日），詎其不知悔改，因知悉乙○○等人私運海洛因至
    臺灣轉賣，獲利頗豐，竟思出資參加走私海洛因，而與乙○○、洪慶昌、沈育澧合資，其等並與乙○○之小弟丙○○、
    戊○○及丁○○又共同基於同上犯意聯絡，先由甲○○於九
    十五年十一月中旬某日（甲○○同年月二十四日入監前），
    在嘉義市○○路「合家歡KTV」附近，將出資額新臺幣六十
    萬元交付丙○○轉交乙○○。洪慶昌即於同年月二十一日，
    攜帶新臺幣五百九十九萬九千九百九十九元，至臺灣銀行兌
    換美金十八萬一千六百四十二元，乙○○等人並將另購得之
    特製中空水泥鑽頭二百十七支（未據扣案，附表六編號5之
    ）分裝成七箱、每箱三十一支。並於同年十一月二十二日
    ，由乙○○、洪慶昌、戊○○、丁○○分別攜帶上開七箱特
    製中空水泥鑽頭及兌得之美金，搭乘越南航空公司VN九二七
    班機至柬埔寨國金邊市，向當地某姓名、年籍不詳之成年人
    購得五千八百五十九公克之海洛因（未據扣案，附表六編號
    5 之），由洪慶昌、戊○○及丁○○等人在投宿之酒店內
    分裝成小包裝後，藏置於上開特製之中空水泥鑽頭內（含鑽
    頭毛重約一百五十公斤），其等繼於同年十一月二十三日冒
    偽「胡毓明」名義委託不知情之洋基快遞公司空運入境後（
    國外冒名行使偽造私文書不受追訴），旋於同年十一月二十
    四日搭機返臺，並於同年十一月二十七日在高雄縣湖內鄉○○街二○九號「東方晶典大樓」前，並與不知走私海洛因內
    情之李阿軍共同基於行使偽造私文書之犯意聯絡（丁○○第
    五、六次行使偽造私文書二罪部分，甲○○第五次行使偽造
    私文書罪部分，均經原審判處罪刑後，因丁○○、甲○○不
    服提起上訴，復經本院及最高法院判決駁回上訴而確定），
    由李阿軍冒偽「胡毓明」之名義，持上開編號000000
    0000、0000000000號提貨單向洋基快遞公司
    員工領貨，並在領貨單上各偽簽「胡」字署押一枚以代表「
    胡毓明」領貨後交付該快遞公司員工領取上開藏置海洛因毒
    品之特製水泥鑽頭共七箱而行使後，將之交予乙○○、洪慶
    昌等人，而再度走私海洛因進入臺灣地區得逞後，乙○○則
    託丙○○再交付新臺幣五萬元予李阿軍，足生損害於胡毓明
    、洋基快遞公司及海關管制進口貨物之正確性【下稱第五次
    走私海洛因】。
七、乙○○、洪慶昌、沈育澧嗣又再度集資，並與戊○○及丁○○共同基於同上犯意聯絡，先由乙○○於九十五年十一月間
    某日，前往「鉅崴企業社」，委託黃銘購得公牙及母牙閉
    鎖之特製中空車床刀架三百二十支（附表五編號3），分裝
    成八箱、每箱四十支，並將另購得之特製中空水泥鑽頭一百
    五十五支（附表五編號4），分裝成五箱，每箱三十一支，
    旋於同年十二月十八日，由戊○○持新臺幣四百四十九萬九
    千九百九十五元，至臺灣銀行兌換美金十三萬七千四百三十
    八元，又於翌日持新臺幣一百六十四萬九千九百九十二元，
    至臺灣銀行兌換美金五萬零二百二十五元，合計兌換美金十
    八萬七千六百六十三元後，於同年十二月十九日，由洪慶昌
    、丁○○先行攜帶上開特製中空車床刀架八箱、特製水泥鑽
    頭五箱及兌換之美金，搭乘越南航空公司VN九二七班機至柬
    埔寨國金邊市，乙○○則於同年十二月二十日搭乘越南航空
    公司VN九二七班機至柬埔寨國金邊市與洪慶昌、丁○○及沈
    育澧等人會合後，向當地某姓名、年籍不詳之成年人購得一
    ○七○七‧六五公克（起訴書記載為約一二‧一四二公斤）
    之海洛因毒品，在投宿之酒店內分裝成小包裝後，藏置於上
    開特製之中空水泥鑽頭（毛重約一百十公斤）及車床刀架內
    （毛重約二百三十二‧五公斤），先於同年十二月二十一日
    ，偽以「胡毓明」名義將上開夾藏海洛因之特製車床刀架八
    箱，交付不知情之洋基快遞公司員工委託空運入境（國外冒
    名行使偽造私文書不受追訴、提貨單號碼：0000000
    000、0000000000、0000000000、
    0000000000號）；繼於同年十二月二十五日，又
    冒偽「陳建誠」名義將上開夾藏海洛因之特製水泥鑽頭五箱
    委請不知情之聯邦快遞公司員工空運入境而行使（國外冒名
    行使偽造私文書不受追訴、提貨單號碼：00000000
    0000號）。乙○○、丁○○則分別於同年十二月廿二日
    及二十四日搭機返臺，準備領取上開貨品。臺灣臺南地方法
    院檢察署檢察官得知乙○○等人藉由空運快遞之方式委由不
    知情之快遞業者運輸海洛因毒品進入臺灣地區後，即指揮臺
    南縣警察局刑警大隊佈線偵辦。嗣於九十五年十二月二十五
    由該署檢察長報請最高法院檢察署檢察總長核發指揮書，以
    控制下交付之方式偵辦，並由臺灣臺南地方法院檢察署檢察
    官指揮臺南縣警察局刑警大隊與航空警察局所屬司法警察（
    官）、財政部臺北關稅局人員，先於九十五年十二月二十五
    日晚上七時許，在桃園國際機場，扣得上開已運輸至臺灣地
    區之夾藏海洛因特製車床刀架八箱，取出海洛因三二○包（
    總淨重五五八七‧一九公克，附表五編號1）；繼於同年十
    二月二十七日上午九時三十分許，在桃園國際機場，再扣得
    上開亦已運輸至臺灣地區之夾藏海洛因特製水泥鑽頭五箱，
    取出海洛因一五七包（起訴書誤載為一五四包，總淨重五一
    二○‧四六公克，附表五編號2），而走私入關得逞【下稱
    第六次走私海洛因】。
八、九十五年十二月二十六日上午九時許，乙○○駕駛其所有車
    牌號碼四一一八─XA號休旅車（登記車主為丙○○），並持
    0000000000號及0000000000號行動電
    話；丁○○、戊○○則駕駛乙○○所有之車牌號碼九九九九
    ─JP號自小客車，並以0000000000號行動電話作
    為彼此間聯繫之工具，乙○○、戊○○、丁○○聯繫不知走
    私海洛因內情之李阿軍，並與洪慶昌、沈育澧及李阿軍共同
    基於行使偽造私文書之犯意聯絡，與李阿軍在高雄縣路竹鄉
    「蘭花園小吃部」前見面後，於該日上午九時五十分許，推
    由李阿軍在「東方晶典大樓」前，等待洋基快遞公司人員；
    乙○○駕駛車牌號碼四一一八─XA號休旅車在旁監看；丁○○、戊○○駕駛乙○○所有車牌號碼九九九九─JP號自小客
    車在高雄縣湖內鄉○○街一一九號與中山路交岔路口之統一
    超級商店路旁等候接應；丙○○則在高雄縣岡山鎮○○路六
    一二之八號乙○○租屋處待命。嗣員警偽裝洋基快遞公司人
    員駕車抵達後，乙○○旋命李阿軍持提貨單（提貨單號碼：
    0000000000、0000000000、0000
    000000、0000000000號），冒偽「胡毓明
    」之名義領貨，並在領貨文件上，偽簽「胡」字以代表「胡
    毓明」之署押後持以行使，領取上開夾藏海洛因之特製車床
    刀八箱，足生損害於胡毓明、洋基快遞公司及海關管制進品
    貨物之正確性。乙○○見李阿軍已領受包裹後，隨即駕駛車
    牌號碼四一一八─XA號休旅車上前欲搬運時，埋伏在旁之臺
    南縣警察局員警迅即上前圍捕，乙○○見狀遂駕駛上開休旅
    車衝撞突圍趁機逃逸；李阿軍則逃往附近巷弄內時，為警逮
    捕，另一組員警則在上述統一超級商店前緝捕戊○○、丁○○，並扣得附表一所示之物。戊○○為警緝捕後，迅即以0
    000000000號行動電話，撥打乙○○之00000
    00000號行動電話，向乙○○示警。司法警察又依檢察
    官之指揮，於同日中午十二時二十分許，在高雄縣岡山鎮○○路六一二之八號乙○○租屋處逕行搜索，扣得附表二所示
    之物。
九、乙○○在九十五年十二月二十六日上午駕車逃逸後，隨即通
    知丙○○駕車至高雄縣湖內鄉○○路○段七一之六號前，接
    應乙○○逃匿，並由丙○○進入高雄縣路竹鄉○○村○○路
    一一八七號第一銀行路竹分行，將乙○○原存放在保管箱內
    之附表四編號1、2及附表三所示第一、二號手槍及具有殺傷
    力之制式子彈一百十一顆（另一顆子彈無殺傷力）取出後，
    駕車搭載乙○○潛回嘉義縣民雄鄉○○路鄉等處租屋藏匿，
    乙○○並將上開槍、彈交予丙○○保管，丙○○明知上開具
    有殺傷力之槍彈係政府明令管制物品，非經許可不得寄藏，
    竟允諾而受寄代藏該等槍彈。迨於九十六年二月間某日，乙○○在嘉義縣番路鄉平二三號十八樓之五「嘉南第一景」
    藏匿處復自丙○○保管中，取回第一號手槍及其中十二顆子
    彈（附表四編號1、2）。
十、乙○○於九十六年三月九日上午九時三十分許，在上址「嘉
    南第一景」為警拘獲，並扣得附表四所示之物。丙○○因乙○○於九十六年三月九日為警緝獲後，頓失經濟來源，為籌
    措逃亡經費，於同年月中旬某日，在嘉義縣新港鄉古民村五
    三號，向友人何慶興借貸新臺幣十三萬五千元，並以附表三
    編號1之第二號手槍一枝及具有殺傷力之制式子彈九十九顆
    （另一顆子彈無殺傷力）質押予何慶興（何慶興未經許可持
    有槍彈部分經原審判處罪刑後，未據當事人提起上訴而確定
    ），詎何慶興明知槍砲彈藥為政府明令列管之物品，非經中
    央主管機關許可，不得持有，竟予以應允而收受，未經許可
    而持有具殺傷力之上開槍、彈，並將該等槍彈藏放於上址，
    又在嘉義縣某處所試射其中三顆。嗣於九十六年四月十日凌
    晨零時四十分許，在上址為警查扣得上開第二號手槍一枝（
    附表三編號1）、其中十三顆子彈（起訴書誤載為十二顆，
    已採樣八顆試射，附表三編號2）及彈頭一顆；又於同年四
    月二十九日晚上七時十五分許，經警持臺灣臺南地方法院法
    官核發之搜索票在同上址再查獲十顆子彈（試射三顆，附表
    三編號3）。何慶興旋於九十六年七月十一日再將其中七十
    二顆具有殺傷力之子彈（另一顆子彈不具殺傷力）（該七十
    二顆子彈，已試射二十四顆，附表三編號4之、之）轉
    交其友馬志男代為保管，嗣於同年七月十一日十六時許經警
    在嘉義縣新港鄉○○路天憶檳榔店旁搜索馬志男所騎乘停放
    該處之車號TKP─五六六號機車而查扣取得。迨至同年十月
    三日，司法警察另案逮捕何慶興時，又扣得一顆子彈（已經
    試射，附表三編號5）。丙○○則於同年四月九日中午十二
    時許，在未有偵查犯罪職務之機關或公務員發覺其為寄藏槍
    彈之犯罪人前，即向臺南縣警察局承辦警員供承其寄藏上揭
    槍彈犯罪，自首並接受裁判。
十一、案經臺南縣警察局及航空警察局移送臺灣臺南地方法院檢
      察署檢察官偵查起訴，並經雲林縣警察局移送臺灣嘉義地
      方法院檢察署檢察官呈請臺灣高等法院臺南分院檢察署檢
      察長令轉臺灣臺南地方法院檢察署檢察官偵查後移請併案
      審理，復經嘉義縣警察局移送臺灣嘉義地方法院檢察署檢
      察官移送併辦，又經臺灣臺南地方法院檢察署檢察官於原
      審審理時追加起訴。
    理  由
甲、證據能力部分：
一、按被告以外之人於審判外之言詞或書面陳述，除法律有規定
    者外，不得作為證據，刑事訴訟法第一百五十九條第一項固
    定有明文。惟被告以外之人於審判外之陳述，雖不符刑事訴
    訟法第一百五十九條之一至第一百五十九條之四規定，而經
    當事人於審判程序同意作為證據，法院審酌該言詞陳述或書
    面陳述作成時之情況，認為適當者，亦得為證據；當事人、
    代理人或辯護人於法院調查證據時，知有第一百五十九條第
    一項不得為證據之情形，而未於言詞辯論終結前聲明異議者
    ，視為有前項之同意，同法第一百五十九條之五亦有明文。
    又被告以外之人於偵查中向檢察官所為之陳述，除顯有不可
    信之情況者外，得為證據；為同法第一百五十九條之一第二
    項所規定；同法第一百五十八條之三復規定：「證人、鑑定
    人依法應具結而未具結者，其證言或鑑定意見，不得作為證
    據」，其立法理由乃在擔保該證言或鑑定意見，係據實陳述
    或公正誠實之可信性。
二、本件被告於檢察官偵訊時以被告身分所為未經具結之供述，
    依前開說明，對於陳述者以外之被告而言，應無證據能力，
    而上述經排除之證據以外之供述證據及非供述證據，被告、
    辯護人與檢察官迄至本院辯論終結時，均未爭執無證據能力
    ；本院審酌各該審判外書面作成時之情況，製作當時之過程
    、內容、功能等情況，其取得並無違法情形，具備合法可信
    之適當性保障，經綜合判斷，與本件犯罪待證事實，具有關
    連性，核無可信度明顯過低之情事，認具適當性，均得作為
    證據。另被告乙○○等人於偵查中證述之詞，係屬於偵查中
    向檢察官所為之陳述，雖屬傳聞證據，惟現階段刑事訴訟法
    規定，檢察官代表國家偵查犯罪、實施公訴，依法有訊問被
    告、證人及鑑定人之權，實務運作時，檢察官於偵查中向被
    告以外之人所取得之陳述，原則上均能遵守法律規定，不致
    違法取供，且經法定具結程序以擔保其證言之可信性，其可
    信度極高，被告並未提出有何顯不可信之情形，是證人乙○○等人於偵查中之證言，自得為證據。
乙、論罪科刑之部分：
一、關於上訴人即被告丙○○第二、五次運輸第一級毒品（想像
    競合犯走私）、未經許可寄藏手槍（想像競合犯寄藏子彈）
    ，甲○○第五次運輸第一級毒品（想像競合犯走私），戊○○第四、五、六次運輸第一級毒品（想像競合犯走私）及丁○○第五、六次運輸第一級毒品（想像競合犯走私）部分：
(一)此部分之事實，業據被告丙○○、甲○○、戊○○及丁○○
    等人於原審審理時坦白承認（見原審九十六年度重訴字第二
    三號卷(一)第三五四、三五五、四八四、四八五、四九○至四
    九四頁）。核與證人即共同被告乙○○於警詢及偵審中之證
    述情節相符合。至於被告丙○○、甲○○、戊○○及丁○○
    等四人，於警詢、偵查中及本院調查審理時雖均矢口否認上
    情，但亦分別供承下列事實：
  1.被告丙○○於警詢及偵查中部分自白稱：「（你幫乙○○運
    輸幾次第一級毒品海洛因？）九十五年十一月二十七日那一
    次，還有於九十五年十月間和十一月間有幫他運送二次海洛
    因給甲○○並包括收錢。」（警一卷第七六頁）；「（你有
    無拿海洛因給黃郁珊、黃麗真、何育柳、侯惠翔和甲○○他
    們？）有，我在九十五年十月間有送海洛因到嘉義市○○路
    的大樓給甲○○二次，在星期日我要回高雄時乙○○再叫我
    去向他們收錢‧‧‧。（你知道送的是海洛因？）在送時我
    不知道，乙○○是將海洛因裝在信封袋內，他叫我不要打開
    信封，到九十五年十月底之後我才知道所送的是海洛因。（
    你既知道是海洛因為何要繼續幫他送？）因我是受僱於他。
    」（見偵四卷第四九、五○頁）；「（你是否負責在臺灣幫
    乙○○籌措買毒品之資金？）我沒有，但是有一次乙○○要
    我去找甲○○拿新臺幣六十萬元，再拿給乙○○，乙○○說
    這是甲○○要投資買第一級毒品海洛因的錢。」（見原審丙○○聲羈字第一五三號卷第十一頁）；「（你為何未和乙○○他們過去柬埔寨？）因大家都過去柬埔寨，我在臺灣留在
    公司看守公司，乙○○他們從柬埔寨叫我幫他們匯款我就去
    幫他們匯。」（見偵四卷第六五頁）；「（甲○○拿錢交給
    你交給乙○○的是何種錢？）是甲○○要投資乙○○到柬埔
    寨走私海洛因的。」等語（見偵四卷第一一九、一二○頁）
    。
  2.被告戊○○於警詢及偵查中供承：「（你何時和乙○○他們
    過去柬埔寨？）共去二次，第一次是在我勒戒完後之十一月
    份我和乙○○去越南轉機到柬埔寨金邊，第二次是我和丁○○、乙○○一起搭同一班飛機，那次我們有搬五、六箱東西
    過去。」（見偵一卷第一八三頁）；「（你先後共替乙○○
    兌換幾次美金？金額各為多少？）前後共換過三次。九十五
    年十二月十八及十九日，約換近新臺幣五百萬元。」等語（
    見警四卷第十四頁）。
  3.被告丁○○於警詢及偵查中則供認：「（九十五年十二月十
    九日出境前往柬埔寨夥同何人出境？費用由何人支出？你前
    往柬埔寨後何時返臺？你出境時有無攜帶何物品出境？）我
    當時是與洪慶昌一起從高雄小港機場搭乘越南航空出境，前
    往柬埔寨的費用都是乙○○出的，機票是乙○○事前就買好
    了，再給我們一千元的美金帶出境花用。九十五年十二月廿
    四日我自己先搭乘越南航空自高雄小港機場入境。我出境時
    有攜帶八箱的車刀出境，是我本人以託運行李方式報關出境
    。」（見警一卷第六八、六九頁）；「（你有無和乙○○他
    們到柬埔寨？）去過二次，第一次是九十五年十一月中旬，
    第二次是九十五年十二月十九日，這二次同行的，第一次是
    我和乙○○、洪慶昌、戊○○等四人，第二次是我和洪慶昌
    二人同去，乙○○是隔天才到。（你二次去柬埔寨做何事？
    ）幫乙○○帶東西去柬埔寨，第一次是載了六箱的東西，何
    東西我不知道，第二次是帶八箱車床用的車刀。（這些東西
    你帶去何處？）第一次我是帶到柬埔寨金邊的中信飯店附近
    的房屋交給乙○○。第二次乙○○叫我將帶去的東西直接放
    在該處內。」等語（見偵一卷第一七七頁）。
  4.被告甲○○則於警詢時供稱：「伊曾向綽號『柱仔』的乙○○預購新臺幣六十萬元的海洛因，先付訂金二十萬元還來不
    及取貨。」（見警一卷第三一、三二頁）；「（為何乙○○
    、丙○○都說九十五年十月和十一月你各投資六十萬元走私
    海洛因？）有一次乙○○打電話向我借六十萬元，而他叫丙○○來向我拿，時間在九十五年十一月十五日或二十日，我
    錢是在嘉義市○○路合家歡KTV交六十萬元給丙○○，且丙○○當天交一兩的海洛因給我。」等語（見偵四卷第一五八
    頁）。
(二)共同被告乙○○復明確證述下列事項，足堪認定上列被告之
    自白非屬子虛：
  1.關於被告丙○○部分，被告丙○○辯稱：我只是幫助犯，請
    依正犯之刑減輕之云云。惟查證人乙○○證稱：「（請將你
    販賣海洛因毒品於甲○○之時間地點詳述？）第二次約是同
    年十月間，我叫丙○○自己將毒品與甲○○約定交易時間和
    地點後進行交易（該次交易數量約一兩之海洛因毒品），金
    錢亦交由丙○○負責收款。」（見警一卷第十一頁）；「（
    丙○○在你們之中是作何工作？）幫我送毒品給我販賣毒品
    之對象兼負責收錢工作。」（見警一卷第十四頁）；「（第
    二次情形？）我是在九十五年十月二日和洪慶昌帶幾十萬元
    到柬埔寨，看須要再多少錢再叫丙○○匯過去，那次我帶去
    和丙○○匯過去的錢共約五百萬元，那次是以佛像走私海洛
    因‧‧‧。」（見偵三卷第十頁）；「丙○○是我們將海洛
    因走私回來後負責將海洛因送給向我們買的人。」（見偵三
    卷第三八頁）；「如果我有賺錢，我都會拿錢給丁○○、戊○○和丙○○。」等語（見原審九十六年度重訴字第二三號
    卷(一)第二八二頁）。可見被告丙○○有參與運輸海洛因等犯
    罪構成要件行為，並非單純幫助。
  2.關於被告甲○○部分，被告甲○○辯稱：我是向乙○○買受
    海洛因，乙○○所稱我出資二次，各為六十萬元。但其於原
    審審理時稱，我第二次出資時，還未分到東西，他就被抓了
    ，乙○○所言，實有可議，第五次運輸海洛因所稱時間為九
    十五年十一月二十七日，與我九十五年十一月二十三日為警
    查獲施用第一級毒品送觀察勒戒等情扞格云云。惟查：
 (1)證人乙○○證稱：「（你分配之部分毒品海洛因如何處理？
    ）我的部分，由我本人或交代丙○○直接賣給我的下手甲○○自行處理販賣。」（見警四卷第四頁）；「（你和甲○○
    是何關係？）是朋友，他曾出資和我們一起買。（是何時和
    你們合資？）是九十五年十一月底那次，他出資六十萬元新
    臺幣，他後來分到五臺兩的海洛因。」（見偵三卷第三八、
    三九頁）；「我是找甲○○（投資），後來我有賺錢就一直
    投資下去。」、「走私進來的海洛因各投資人就自己拿走，
    甲○○有投資二次，第一次是自己拿走，第二次因他在九十
    五年十一月二十四日被抓，所以他的份是由他的女朋友拿走
    一部分，另一部分是這次查獲的。」、「（甲○○出了二次
    錢是否都是他出資和你合夥走私海洛因？）是的。」（見偵
    三卷第一四五、一四六頁）；被告丙○○以證人身分於偵查
    中證稱：「乙○○二次叫我拿以信封袋裝的海洛因，叫我拿
    到嘉義市○○路靠近中山路的大樓下方，乙○○再打給甲○○說我是開何種車子停在何處。」、「乙○○在九十五年十
    月叫我到新榮路那裡向甲○○拿六十萬元，甲○○有拿六十
    萬元給我，我拿到錢後回岡山給乙○○。」、「（拿了二次
    海洛因給甲○○是何時？）九十五年十月中旬。」、「有一
    次乙○○在國外，他打電話給甲○○，甲○○有匯一筆錢到
    洪慶昌帳戶，乙○○叫我領出來付票款。」（見偵四卷第八
    三至八四頁）等各語。
 (2)乙○○另於偵查中證稱：「（甲○○共出了幾次錢？）他出
    二次錢，其中一次是六十萬元，應是九十五年九月那次，我
    本來是向他借用，後來他急著用錢，我當時沒有錢給他，所
    以拿了四兩五的海洛因給他。」（見偵三卷第一九五頁）；
    於原審審理具結證稱時稱：「（七、八月份到十一月份間你
    跟甲○○是否有與海洛因無關的私人借貸？）之前我向他借
    了六十萬元，後來沒有錢還他，我就用海洛因分二次給他抵
    債。」、「（如何跟甲○○提議要合資？）抵債之後，他就
    知道我有管道可拿海洛因，我就跟他說如果有興趣要不要一
    起，後來我跟他說『狗場狗仔要繁殖』了，他就說好。（甲○○是否瞭解你的用語？）應該懂。」、「（甲○○如何跟
    你合資？）是他最後一次拿六十萬元給我的那一次。」、「
    甲○○拿了二次六十萬元給我，一次是丙○○到嘉義跟他拿
    ，一次是甲○○拿到岡山路六一二號給我，合資的是其中一
    次，我忘了是那一次。」等語（見原審重訴字第二三號卷(一)
    第二六七、二八六頁），依乙○○上揭所述甲○○係另向乙○○買毒品或抵債，而非共同運輸，但被告乙○○又證稱：
    「（「合資」的意思為何？）要買一項東西共同出錢來買。
    （從六、七月份到十二月份，你跟何人有合資購買海洛因？
    ）洪慶昌、沈育澧、甲○○。」、「（四兩半海洛因你是在
    何時、何地交給甲○○？）一次是丙○○在嘉義KTV前面交
    給他，一次是我在民雄產業道路交給他的，好像是我先拿給
    甲○○的，那次的時間大約是那批海洛因進口後一個禮拜左
    右，而丙○○交給他的那次，大約是第一次之後的三、四天
    。」等語（見原審重訴字第二三號卷(一)第二六七、二六九頁
    ）。因乙○○第二次運輸海洛因在九十五年九月，乙○○證
    稱甲○○第一次出錢是在九十五年十月，時間不合，且依乙○○所稱是先以海洛因抵債，後來甲○○知有運輸海洛因之
    事後，才參加出資，應認第二次運輸海洛因是乙○○向甲○○借錢，而以海洛因抵債，而甲○○係九十五年十一月二十
    三日為警查獲施用第一級毒品，九十五年十一月二十四日送
    觀察勒戒，有被告前案紀錄表在卷可憑，故乙○○證稱：第
    二次甲○○出資六十萬元，分得之海洛因因甲○○被關，而
    交給他女友等語，應屬實在，故第五次運輸海洛因是是甲○○出資六十萬元，分得一百五十多公克（約五台兩）海洛因
    ，被告甲○○所辯，應非可採。
 (3)雖乙○○另證稱：「（甲○○有無實際出資？何時出資多少
    ？）九十五年九月份他有出資六十萬，成功入境後他拿到一
    五○公克的海洛因」（見警一卷第二二頁）；「甲○○投資
    二次，時間在九十五年十月和十一月初二次，每次都投資六
    十萬元，他可分到一百五十幾公克，約五台兩左右，錢有時
    他用匯的，匯到洪慶昌帳戶，其他的都是我或丙○○向他拿
    現金。」（見偵三卷第一四六頁），依乙○○上述係以甲○○二次均為共同運輸海洛因，但證人乙○○數次指證曾向甲○○借錢，而由乙○○或丙○○交付海洛因以抵債，且同時
    陳述甲○○亦有出資，分得五台兩海洛因，故證人乙○○並
    無迴護甲○○之意，應可採信，應認第五次為共同運輸海洛
    因，而第二次甲○○並無共同運輸海洛因之情。
  3.關於被告戊○○、丁○○部分，訊據被告戊○○辯稱：乙○○帶我出國遊玩，我並不知道他走私毒品，是他要我幫他去
    換錢要出國玩用的，我並不知道是要購買毒品用的錢，到柬
    埔寨洪慶昌來我房間要我們幫他們填裝水泥鑽頭，洪慶昌說
    我們不幫忙，就不給我們護照，不讓我們回台，所以我才幫
    忙裝水泥鑽頭；被告丁○○辯稱：我到了柬埔寨的時候，洪
    慶昌要我幫他們填裝水泥鑽頭，我懷疑是毒品，我的護照都
    由乙○○保管，乙○○交給洪慶昌保管，洪慶昌說我們不幫
    忙，就不給我們護照，不讓我們回台，所以我才幫忙裝填毒
    品等各云云。惟查：被告乙○○以證人身分證稱：「（戊○○、丁○○有無幫忙裝海洛因？）在柬埔寨住的地方裝海洛
    因有時裝不完才叫他們幫忙裝。」（見偵三卷第十一頁）；
    「（任務如何分工？）出資人是我和洪慶昌、沈育澧，戊○○負責帶美金過境，包裝毒品是洪慶昌、沈育澧、己○○，
    李阿軍負責提領包裹。」（見警一卷第十九頁）；「（你搭
    機出境至越南後之行程為何？作何事？有無同行者？）至越
    南後，隨即前往柬埔寨金邊。接洽運送毒品返臺事情。由洪
    慶昌、沈育澧、丁○○陪同至柬埔寨金邊一起接洽運送毒品
    返臺事情。」（見警四卷第二頁）；「（上開扣案之五箱車
    床鑽頭內藏毒品海洛因係由何人於何時、何地填裝及裝箱？
    如何分工？你負責何工作？）先由洪慶昌購買海洛因後，再
    攜至金邊飯店與沈育澧於九十五年十二月廿三日左右填裝及
    裝箱。我負責出資及在臺領貨，丁○○及洪慶昌負責攜帶購
    毒美金及電鑽頭至金邊與沈育澧會合。」（見警四卷第三頁
    ）；「我和沈育澧、洪慶昌出資，李阿軍負責領東西，戊○○負責換美金，丁○○負責將美金帶到柬埔寨。」（見偵三
    卷第三八頁）；「（丁○○、戊○○是否知道你是在走私海
    洛因？）他們二人都知道，只是他們二人參與程度不深。」
    （見偵三卷第四○頁）；「（在柬埔寨時，是否親自看過戊○○或是丁○○幫忙分裝毒品？）二個都有。（你看到戊○○、丁○○分裝毒品的該次，是何人指示的？）應該是洪慶
    昌叫他們裝的。」、「（你看到戊○○、丁○○各幫忙裝幾
    次？）各一次。那次他們二個都有去柬埔寨。」、「（戊○○和丁○○是否知道你去柬埔寨是為了要買海洛因？）原先
    他們都不知道。後來戊○○勒戒回來後，就知道了；丁○○
    則是在第一次跟我們去柬埔寨後才知道。」、「（你如何確
    認戊○○、丁○○不會出賣你？）因為他們都有參與其中，
    與他們有切身關係」等語（見原審重訴字第二三號卷(一)第二
    八五、二八七頁）。足見被告戊○○、丁○○二人所辯，為
    無可取。
(三)再者，被告丙○○、甲○○以及證人己○○等人，復於警詢
    及偵查中證述其他被告下列各情，益徵被告丙○○、甲○○
    、戊○○及丁○○等人於原審審理中之任意性自白，與被告
    乙○○所證述，與事實相符：
  1.被告丙○○證述：「（現在被羈押中之李阿軍、戊○○、丁○○等三人是否知悉乙○○運輸販毒過程並積極參與？）李
    阿軍的部分我比較不清楚，但戊○○、丁○○二人都明知乙○○運輸、販毒過程而且參與過程中都有分到紅利，這點我
    可以確定。」（見偵四卷第一九頁）；「（甲○○拿錢交給
    你交給乙○○的是何種錢？）是甲○○要投資乙○○到柬埔
    寨走私海洛因的。」等語（見偵四卷第一一九頁）。
  2.證人己○○證稱：「（他們販毒之主要成員為何人？所得之
    利益由何人負責分配？如何分配？）負責出國購買毒品的是
    乙○○、洪慶昌、沈育澧負責，在國內販毒的是何育柳，丙○○是運送毒品至各地，其他人我不知姓名。」（見警一卷
    第一四八頁）；「…甲○○是嘉義的毒販…乙○○、甲○○
    出資…。」（見偵十卷第二六頁）；「（丙○○都是負責何
    工作？）他沒有去過柬埔寨，他都留在國內負責匯款，毒品
    進來之後乙○○要送給各地的毒販都是由丙○○來送…（丙○○是否知乙○○從柬埔塞走私海洛因進來？）他知道，他
    都知道我們出國是要走私海洛因，且他也都有匯錢到柬埔寨
    給我們，且他也知道他幫乙○○送的是海洛因…戊○○他應
    知情，後來他有到苗栗勒戒所勒戒，他出所後我沒再和乙○○在一起，所以後來他的情形我就不知道，而丁○○應明（
    ”無”誤寫為”明”）共同出資，後來我知道乙○○有帶丁○○到柬埔寨去。」等語（見偵十卷第二八頁）。
(四)除上述被告及證人之供述外，證人即鉅崴企業社負責人黃
    銘於警詢及偵查中明確證述：共同被告乙○○於九十五年十
    月間前來伊所經營之「鉅威企業社」要求伊在中空水泥鑽頭
    二百三十二支之尾部鑽洞，嗣後並由被告丁○○陪同搬運前
    揭鑽頭；又於同年十一月間某日，委託伊購得公牙及母牙閉
    鎖之特製中空車床刀架三百二十支等語（見警一卷第一三六
    至一三八頁、偵一卷第二五二、二五三頁）；證人即被冒名
    郵寄內藏海洛因包裹之人胡毓明、李名倫（即李昇侔）、高
    偉政等則於警詢及偵查中證稱：扣案之洋基快遞公司個案委
    託書並非伊等所簽署，伊等亦不認識被告乙○○等人等語（
    見警一卷第一二五、一二六頁；偵二卷第二五頁；偵八卷第
    七、八、十頁）；證人李阿軍復於偵查中詳細證陳數度受被
    告乙○○之託前往快遞公司偽簽他人署押而領取包裹之過程
    （見偵三卷第九十頁、偵二卷第一四三、一四四頁）；證人
    即聯邦快遞公司員工陳安仁並於警詢中證明：聯邦快遞公司
    所承運，提貨單號碼000000000000號運送之水
    泥鑽頭五箱，經會同航空警察開驗後，確認其內有一五四支
    鑽頭內夾藏有海洛因等語（見警四卷第十七頁）。該等證人
    之供述，均足資佐證被告等人之自白與不利於其他被告之指
    述。
(五)被告戊○○於本院上訴審主張其為幫助裝海洛因，無任何運
    輸行為，或被脅迫裝填海洛因，九十五年十二月二十六日在
    高雄縣湖內鄉，戊○○與丁○○駕車在超商路旁等候，係因
    乙○○說要換回該車，並無犯意聯絡云云。惟查：被告戊○○自承在金邊受洪慶昌之命分裝海洛因不諱，又有兌換美金
    ，雖非與乙○○同機出國，但出國後仍會合，在旅館中裝海
    洛因，均為運輸海洛因之構成要件行為，非幫助可言，所辯
    係幫助而已，自無可取。被告戊○○及丁○○另辯稱：伊等
    係受到洪慶昌的脅迫鎖鑽頭，但不知道裡面的東西是毒品等
    語，並聲請訊問證人乙○○，惟證人乙○○於本院證述：我
    進門時看見他們鎖閉鑽頭，戊○○、丁○○告訴我是洪慶昌
    硬要他們幫忙，我有問過洪慶昌，他說因為時間太趕才要他
    們幫忙等語（見本院九十八年四月十六日審判筆錄第十六頁
    ）。既係因時間太趕，始請被告二人幫忙，顯見並無脅迫情
    事，所辯自無可取。
(六)按共同實行犯罪行為之人，在合同意思範圍以內，各自分擔
    犯罪行為之一部，相互利用他人之行為，以達其犯罪之目的
    者，即應對於全部所發生之結果，共同負責，不問犯罪動機
    起於何人，亦不必每一階段犯行，均經參與。又關於犯意聯
    絡，不限於事前有所協議，其於行為當時，基於相互之認識
    ，以共同犯罪之意思參與者，亦無礙於共同正犯之成立。且
    數共同正犯之間，原不以直接發生犯意聯絡者為限，即有間
    接之聯絡者，亦包括在內。本件丙○○、戊○○、丁○○、
    甲○○及其餘共同正犯，均為乙○○運輸第一級毒品集團之
    成員，依不同人員組合，分工合作，或為出資，或有事實欄
    所載之運輸第一級毒品進口行為，並於運輸入境，各該共同
    正犯則已參與該運輸第一級毒品集團，復已分別收受報酬，
    則其等在合同意思範圍以內，各自分擔犯罪行為之一部，相
    互利用他人之行為，以達其犯罪之目的，即應對於該行為所
    發生之結果，共同負責。
(七)共同被告乙○○否認第二次運輸海洛因之數量，依另案台灣
    台南地方法院九十六年度重訴字第二六號判決採共同被告己○○證詞，認第二次為三半塊海洛因磚，重約一一八一‧二
    五公克，此部分共同被告乙○○辯解應為可採。
(八)第四、五次走私海洛因數量部分：
    1.起訴書及原判決認其等第四次運輸第一級毒品行為，其運
      輸之海洛因為五千公克，第五次運輸第一級毒品行為，其
      運輸之海洛因為七千公克，然該二次毒品均未扣案，無從
      得知其精確數量。惟據共同被告乙○○供證：「（根據本
      局蒐證你於九十五年十一月七日及同月二十七日曾二次由
      柬埔寨托運夾藏毒品之物品，該二次各走私多少毒品入境
      ？）九十五年十一月七日那次是我叫戊○○轉知李阿軍直
      接到DHL台南托運站領取的，該次走私海洛因毒品約二公
      斤左右。」（見警一卷第九頁）；「（第四次）在九十五
      年十一月一日出境到柬埔寨，我有代洪慶昌、戊○○到柬
      埔寨的金邊我帶約一百萬元，其他的錢是洪慶昌和沈育澧
      集資的錢，我是負責將錢帶到柬埔寨和回台灣領貨，那次
      是用一百多支的鑽頭裝海洛因重約三、四公斤。」（見偵
      三卷第十頁）；「第四次是我和洪慶昌、沈育澧一起集資
      五、六萬元的美金，我帶洪慶昌和戊○○、丁○○一起到
      柬埔寨，那次的美金是由我們四人分開帶在身上，鑽頭是
      以託運行李的方式帶到柬埔寨，就拿到飯店之後，等洪慶
      昌將海洛因買來拿到飯店，是由洪慶昌和柬埔寨的人一起
      裝填，再由洪慶昌叫三輪車帶去DHL快遞公司託運，我們
      再一起回來，那次的量是三、四公斤，那次是湖內「東方
      晶典」大樓由李阿軍去取貨，是六、七箱的鑽頭，拿到貨
      之後拿到岡山鎮租賃處由我和洪慶昌一起將海洛因取出來
      ，我們各別將毒品拿走。」（見偵三卷八一頁，具結證述
      ，應為第五次走私行為）；「（甲○○被抓即九十五年十
      一月二十三日那次（實際出資那次，非抵債六十萬元那次
      ）你帶多少錢出去？）我個人帶了七、八萬元美金，還有
      其他人帶錢，總出資我不記得。（買了多少海洛因？）五
      千公克左右（按即第五次走私海洛因）。」（見原審重訴
      十二號一卷第二二四頁）等各語。復於本院上訴審供證：
      「(3)第四次走私海洛因：水泥鑽頭．．．共五箱，水泥鑽
      頭型號是三二號，毒品三千公克，不是五千公克。(4)第五
      次走私海洛因：水泥鑽頭．．．總共七箱，有三二、三一
      ．八等二種型號。毒品應該是五千公克，不是七千公克。
      」等語（見本院上訴卷(二)第一七六、一七八頁）
    2.乙○○於上揭供證之數量，均為憑記憶所為約略之陳述，
      故前後有不同，而參以乙○○於本院上更一審理時供證：
      「（第四次走私時鑽頭是否也有裝滿？）第四次也沒有裝
      滿也是二十四公克左右，第五次二十七公克左右」、「（
      第五次）每次鑽頭容量裝二十七公克左右，裝滿可裝三十
      三公克，但是我們只裝二十七公克」等語（見本院九十八
      年四月十六日審判筆錄第五七、六二頁），將每個鑽頭之
      容量陳述明確，依此核算，可以推知藏置第四次每支特製
      之中空水泥鑽頭內之海洛因重量約為二十四公克左右，則
      其等共運輸一百五十五支中空水泥鑽頭，計算第四次走私
      海洛因重量應約為三七二○公克左右（附表六編號4之
      ）。第五次每支特製之中空水泥鑽頭內之海洛因重量約為
      二十七公克左右，則其等共運輸二百十七支中空水泥鑽頭
      ，計算第五次走私海洛因重量應約為五八五九公克左右（
      附表六編號5之），亦與上揭所供證之數量大致相符，
      足堪採信。
(九)第六次走私海洛因數量部分，共同被告乙○○辯稱：有關第
    六次走私水泥鑽頭部分不是我做的，車刀架的部分才我是做
    的，這部分是另外有人出資，不是我做的，台南地檢署已經
    分案調查，這件有找我去調查云云。經查乙○○等人於該次
    走私海洛因，亦有以水泥鑽頭裝填運輸等事實，迭據乙○○
    分別於警詢及偵查中證述：「（當時警方所查扣之第一級毒
    品海洛因毛重六五二二公克，是否即是你由柬埔寨以託運方
    式運輸入境？）我是有參與提領包裹行動沒錯，但是委託貨
    運是洪慶昌和沈育澧另外在柬埔寨負責託運入境。」、「（
    九十五年十二月二十七日為桃園海關查扣重五六九○公克夾
    藏於鑽頭之毒品是否也是洪慶昌和沈育澧在柬埔寨負責託運
    入境？）是的。」、「（陳建誠是否為實際走私毒品之金主
    ？）是的。」、「我們這邊處理的都是陳建誠為收件人的貨
    。」（見警一卷七頁）；「（你們是以「胡毓銘」為提貨人
    ？）是的，也曾以陳建誠的名義。（你如何有他們的身分證
    影本？）都是沈育澧提供的。」（見偵三卷第十一、十二頁
    具結）；「（九十五年十二月二十七日由桃園海關查獲之毒
    品實際出資人及分工情形如何？）實際出資人是沈育澧和洪
    慶昌，由他二人在柬埔寨負責毒品包裝及托運，收件人是由
    沈育澧設定為陳建誠後，由我負責接收提領包裹。」（見偵
    三卷第十八頁警詢）；「（九十五年十二月二十六日自柬埔
    寨以寄貨人NI YU CHIN、收件人陳建誠、收件地址: 高雄市
    鹽埕區○○路二十號（大高雄第一城）、聯絡電話: 000
    0000000之名義委託聯邦快遞自柬埔寨報運進口五箱
    車床電鑽頭來台，是否為你或由何人所為？）我與洪慶昌、
    沈育澧共同策劃。」；「（上開五箱車床電鑽頭係由何人於
    何時運送至柬埔寨聯邦快遞分公司委託寄送？運費由何人支
    付？何人安排？）由洪慶昌與丁○○於九十五年十二月十九
    日從高雄搭機攜帶（托運行李）前往柬埔寨。運費由我與洪
    慶昌、沈育澧共同分攤支付及安排運送。」、「（委託聯邦
    快遞報運進口上開五箱車床電鑽頭（提單號碼：000-0
    000-0000、分號：0000－0000－0000
    ）每箱三十一支、共計一五五支），於九十五年十二月二十
    七日九時三十五分在桃園國際機場以進口快遞簡易申報單向
    台北關稅局申報進口時，為本局安檢人員會同台北關稅局、
    聯邦快遞驗貨人員在聯邦快遞進口倉庫查獲上開一五四支鑽
    頭（空心處）內藏不明粉末，經以毒品試劑測試後呈現一級
    毒品海洛因反應，總毛重五六二○公克，是否為上開所稱與
    洪慶昌、沈育澧共同策劃利用電鑽頭夾藏海洛因運送返台一
    案？）確實無誤。」、「（扣案毒品海洛因五六二○公克係
    由何人？於何時、地？以何代價？向何人購買？資金由何人
    出資購買毒品？）由洪慶昌九十五年十二月二十日左右在金
    邊負責接洽及購買、包裝。總價約十幾萬元美金。向誰買只
    有洪慶昌知道。資金我自己出資二百七十萬元、其他由洪慶
    昌與沈育澧共同出資合買這批毒品。」（見警四卷第二、三
    頁）；「於九十五年十二月二十四日或二十五日聯絡在柬埔
    寨之洪慶昌將第二批毒品藏放在預先由台灣空運過去之鑽頭
    裡交由聯邦快遞空運返台。」（見警五卷第十六頁）；「（
    九十五年十二月二十六日警方在戊○○駕駛之九九九九-JP
    自小客車內查扣之聯邦快遞報單（提單號碼0000000
    00000）、電鑽設計圖、陳建誠身分證等影本均，為何
    人所有？）上開查扣物品均係我所有，電鑽頭設計圖是我先
    畫草圖再交給鉅崴工業社完成設計圖案。」（見警四卷第四
    頁）；「（九十五年十二月二十七日那次是何人將物品寄過
    來的？）我們在柬埔寨時就講好要分二次寄，以二個快遞公
    司寄，因物品的名稱不一樣，一個是車刀架另一個是鑽頭。
    」（見偵三卷第四一頁，具結證述）；「第六次是我和洪慶
    昌、沈育澧一起集資共二十萬元美金，其中我和洪慶昌的部
    份是十五萬美金左右，洪慶昌其他是沈育澧自大陸帶過去的
    ，那次所買的量約十公斤左右，當次我是在九十五年十二月
    二十日自己一人過去柬埔寨，而洪慶昌和丁○○在十九日就
    帶鑽頭和車刀架及美金到柬埔寨，由洪慶昌去買毒品，買來
    後就到飯店包裝後就分二批寄回來。」（見偵三卷第八一頁
    ，具結證述）；「（胡毓銘和陳建誠的身分證何來？）是沈
    育澧拿過來的。」（見偵三卷第一○七頁，具結證述）等各
    語在卷，復有附表八編號26號陳建誠身分證影本扣案可佐證
    （見警一卷第二七六、二七八頁）。足見乙○○所述，與事
    實相符，堪以憑採，是第六次水泥鑽部分亦係共同被告乙○○等人所運輸進口之數量無訛。乙○○此部分所辯，自無可
    取。
(十)此外，並有附表八所示書證附卷可證（書證名稱、證明事項
    及附卷位置詳該附表所示），復有附表一、二、五及附表四
    編號5、6、8所示之物證或毒品扣案可佐。為警於九十五年
    十二月二十五日晚上七時許，在桃園國際機場，所扣得已運
    輸至臺灣地區之夾藏海洛因特製車床刀架八箱，取出海洛因
    三二○包（總淨重五五八七‧一九公克，附表五編號1）部
    分，經法務部調查局鑑定結果：送驗檢品三二○包均含第一
    級第六項毒品海洛因成分，合計淨重五五八七‧一九公克（
    空包裝總重六九三‧一二公克），純度八○‧四六公克，純
    質淨重四四九五‧四五公克，有該局九十六年一月二十八日
    調科壹字第○九六二三○○七八六○號鑑定書附卷可稽（見
    偵一卷第二五五頁）。嗣為警於同年十二月二十七日上午九
    時三十分許，在桃園國際機場，再扣得上開亦已運輸至臺灣
    地區之夾藏海洛因特製水泥鑽頭五箱，取出海洛因一五七包
    （起訴書誤載為一五四包，總淨重五一二○‧四六公克，附
    表五編號2），經法務部調查局鑑定結果：送驗檢品一五七
    包均含第一級第六項毒品海洛因成分，合計淨重五一二○‧
    四六公克（空包裝總重三七四‧七○公克），純度七五‧六
    三公克，純質淨重三八七二‧六○公克，有該局九十六年四
    月十七日調科壹字第○九六二三○三四四○○號鑑定書附卷
    可稽（見偵五卷第二八頁）。另被告乙○○遭警逮捕時所扣
    案之毒品（附表四編號5），經送法務部調查局鑑定結果：
    送驗檢品四包均含第一級第六項毒品海洛因成分，合計淨重
    六‧四九公克（空包裝總重一‧二七公克），純度八四‧二
    公克，純質淨重五‧四六公克，有該局九十六年八月十一日
    調科壹字第○九六二三○六一四五○號鑑定書附卷可稽（見
    原審重訴第二三號卷一第一四四頁）。
(十一)綜上所述，本件被告丙○○、甲○○、戊○○及丁○○等
      人前揭共同走私海洛因之事證，已臻明確，其等此部分犯
      行，均堪認定。
二、關於被告丙○○寄藏手槍及子彈之部分：
(一)訊據被告丙○○於偵審中對於受乙○○之託代為寄藏附表四
    所示第一號手槍及子彈供認不諱，惟辯稱：伊並未將附表三
    所示第二號手槍及子彈交付予原審被告何慶興，該等槍彈嗣
    經伊丟棄在朴子溪內云云。依上揭被告之供述，可知此部分
    之爭點，應為：(甲)被告丙○○曾否交付附表三所示槍彈予何
    慶興、(乙)如被告丙○○曾經交付槍彈予何慶興，則應進一步
    討論其所交付之子彈數目為何（並據以決定檢察官請求併案
    審理之部分得否併予審判）。
(二)被告丙○○寄藏附表三編號1、2及附表四編號1、2所示手槍
    及子彈之事實，業據被告丙○○於原審審理中坦白承認，核
    與共同被告乙○○、何慶興證述情節相符，其中乙○○將上
    述槍彈交付被告丙○○後，復取回附表四編號1、2所示第一
    號手槍及子彈十二顆，復經被告丙○○、乙○○相互證述無
    訛，互核相符。至於原審被告何慶興持有附表三所示槍彈部
    分，其自己之供詞核與證人即九十六年四月十日搜索時在場
    之陳盈妙、證人即九十六年四月二十九日搜索時在場之林嘉
    哲、證人即九十六年七月十一日日查獲時在場之馬志男分別
    於警詢證述情節相符（見警二卷第九頁；警六卷第九頁；嘉
    義縣警察局嘉縣警刑偵二字第○九六○○八四六一三號卷第
    六頁），均足採信。此外，並有該等槍彈扣案可佐。而乙○○遭逮捕時所查獲之槍彈（第一號手槍及子彈十二顆，附表
    四編號1、2），經送內政部警政署刑事警察局鑑定後，認為
    第一號手槍係捷克CZ廠一○○型口徑九mm制式半自動手槍（
    含彈匣一個，槍枝管制編號：0000000000號），
    槍管內具陸條右旋來復線，機械性能良好，可擊發同口徑制
    式子彈；子彈十二顆經試射三顆後，認均係九mm口徑之制式
    子彈，均具有殺傷力，有內政部警政署刑事警察局九十六年
    四月十二日刑鑑字第○九六○○四○○九三號槍彈鑑定書在
    卷可按（見偵五卷第二四至二七頁）。何慶興遭逮捕時所查
    獲之槍彈，附表三編號1所示第二號手槍經送內政部警政署
    刑事警察局鑑定後，認係口徑九mm制式半自動手槍，為義大
    利BERETTA廠九二FS型（含彈匣一個，槍枝管制編號：00
    00000000號），槍管內具陸條右旋來復線，可擊發
    同口徑制式子彈，認具殺傷力，子彈十三顆，認均係口徑九
    mm制式子彈，採樣八顆試射，均可擊發，均具殺傷力有該局
    九十六年五月二十四日刑鑑字第○九六○○五八○五一號槍
    彈鑑定書在卷足憑（見偵四卷第一四二至一四五頁）。
 (三)被告丙○○曾否交付附表三所示第二號手槍及子彈予原審
     被告何慶興部分：
  1.被告丙○○於九十六年四月九日警詢及同年月十日偵查中具
    結後供稱：乙○○於九十五年二月中旬時在嘉義縣番路鄉之
    嘉南第一景大樓租屋處有拿出一支．．．貝瑞塔手槍（即第
    二號手槍）及子彈六顆交給我保管，嗣後我因乙○○被抓我
    失去經濟來源，拿到嘉義縣新港鄉古民村向一位叫何慶興的
    人質押借款新臺幣十三萬元等語（嗣後即供稱該把手槍及子
    彈已遭伊丟棄溪中，見警一卷第一八○頁、偵四卷第四七頁
    、原審重訴字第二三號卷一宗二一九、四八六、四八七頁）
    。
  2.臺南縣警察局刑警大隊所屬司法警察（官）即依據被告丙○○前揭警詢之供述，而於同年月十日凌晨經何慶興之同意搜
    索嘉義縣新港鄉古民村五三號何慶興之住處，並扣得附表三
    編號1、2所示第二號手槍及子彈十三顆，有當日搜索扣押筆
    錄在卷可稽（見偵四卷第三一至三五頁）。
  3.乙○○復於偵查中具結後證述：我在路竹第一銀行叫丙○○
    去開保險箱拿海洛因毒品和九二貝瑞塔手槍一把（第二號手
    槍）和我被查獲的捷克製CZ一○○型手槍一枝（第一號手槍
    ）和子彈，那二把槍我住在嘉義市○○路時我將那二把槍和
    子彈交給丙○○保管，後來我搬到嘉南第一景時我再拿走那
    把捷克型手槍和子彈等語（見偵三卷第一○六頁）；復於警
    詢中陳稱：第一號手槍拿回我自行保管之外，第二號手槍及
    子彈就一直交由他（丙○○）保管了，沒有其他用意…（經
    檢視扣自被告何慶興之手槍後）我交給丙○○的槍支是義大
    利制式貝瑞塔九二手槍沒錯，但當時我交給他的時候槍柄之
    護蓋是黑色的，不是現在我所看到的原木顏色的等語（見偵
    三卷第一三三、一三四頁）。
  4.何慶興於九十六年四月十日甫經搜索後之警詢及嗣後偵查中
    結證稱：丙○○是在九十六年一月間某日凌晨約五時許先打
    電話給我之後，直接到我住處找我，一陣談天之後他向我表
    示他涉及一些刑案，要求我收留他在我住處住兩天，我答應
    他住下來之後，二天後他於臨走時自他隨身攜帶之包包中取
    出第二號手槍及子彈十四顆，要求我幫他暫時收藏並未言明
    何時取回，當天我和他兩人即開車到新港鄉中洋仔附近田間
    朝路邊號誌牌試射一發，我並將該彈頭取回紀念，我當時籌
    到新臺幣十三萬五千元交付丙○○（見偵四卷第二六頁警詢
    、第一二○頁具結證述、偵七卷第九頁、第十六至十七頁具
    結證述、偵九卷第十四頁警詢）；（丙○○何時寄放於你住
    處？）九十六年一月間丙○○寄放制式九○手槍一支、子彈
    二十三發。但是手槍一支、子彈十三發於九十六年四月初被
    台南縣警局在我家中搜出（見警六卷第二頁）等各語。至於
    該把手槍握把護木之顏色部分，警方於何慶興住處臥房查獲
    第二號手槍時，何慶興於警詢時即陳稱該第二號手槍係丙○○所寄藏（見警二卷第三頁），且依刑案現場照片及臺南縣
    警察局槍枝初步檢視報告表（槍枝編號：○九六○一九）所
    附槍枝照片（見警二卷第十七至二十頁、第三一頁），槍把
    係木質褐色。本院前審九十七年七月四日勘驗扣案第二號手
    槍之勘驗筆錄，係記載：「貝瑞塔手槍槍把係木質褐色，上
    面有細緻雕刻，並有金屬烙印，並無噴漆痕跡」（見本院上
    訴卷(一)原審卷第一宗第二七二頁）。據何慶興於原審供稱：
    （你被搜到的手槍是誰給你的？）丙○○。（那槍把是什麼
    顏色？）黑色。（後來這把槍被警察搜到？）對。（但槍把
    是咖啡色？）那是我把它更換，握把我有更換過。（你有更
    換過握把的護目？）對，因為我覺得核桃木比較好看。（這
    材質是塑膠的？）材質是木材等語明確（見原審重訴十二號
    卷(二)第一四七至一四八頁）。足認本件扣案之第二號手槍之
    槍把，於丙○○交付何慶興時原應係黑色，於九十六年四月
    十日經警方搜索查獲時業經何慶興更換為木質褐色槍把甚明
    ，此亦與本院前審勘驗筆錄所載相符。
  5.綜合上述事證，可以確定乙○○交付予被告丙○○之手槍與
    原審被告何慶興住處扣案之手槍，均為義大利BERETTA廠九
    二FS型口徑九mm制式半自動手槍，僅握把護木之顏色有異。
    且司法警察係依據被告丙○○之供述，順利在何慶興住處查
    獲該把型式完全相符之手槍。況被告何慶興復就握把顏色歧
    異之原因，提出合理之說明。從而，被告丙○○及何慶興於
    警詢及偵查中一致所為「丙○○曾經交付何慶興義大利
    BERETTA 廠九二FS型口徑九mm制式半自動手槍一枝及部分子
    彈」之供述，應屬可信。至於被告丙○○於司法警察嗣後查
    扣該把手槍及部分子彈後，翻異前詞改稱未曾交付被告何慶
    興槍彈云云。而何慶興於偵查時初稱：丙○○交付時原來的
    槍把是黑色的，是伊將槍把噴成木頭的顏色，槍把沒有無換
    過等語（見偵四卷第一二二頁、偵七卷第十七頁），均係擔
    心涉及其他刑責之避就之詞，要無足取。
(四)被告丙○○共交付予原審被告何慶興之子彈數目部分：
  1.被告丙○○於警詢及偵查中，尚供承曾經交付槍彈予被告何
    慶興，證述其交付被告何慶興之子彈數目為六顆（見警一卷
    第一八○頁、偵四卷第四七頁），迨司法警察在何慶興住處
    扣得十三顆子彈及一顆彈頭之後，則否認曾經交付槍彈予何
    慶興。至於被告乙○○，則對於伊交付予被告丙○○保管之
    子彈數量陳稱：「忘記了」等語（見偵三卷第一三四頁警詢
    ）。何慶興則供述附表三所示歷次扣案之子彈及一顆彈頭均
    係被告丙○○所交付等語。矧被告丙○○嗣後拒絕供認曾經
    交付子彈予何慶興，可能之原因係避免遭受追訴販賣槍彈罪
    名，故該被告先前在員警搜索扣押子彈前所陳述之子彈數目
    ，即非無刻意陳述與實情較少之數量以卸免部分罪責之可能
    。故尚難依據被告丙○○之供述，據以判斷其交付何慶興子
    彈之數量。
  2.原審被告何慶興先後在其住處、身上以及證人馬志男之機車
    內搜索扣案九十七顆完整子彈及一顆彈頭，該等子彈經送內
    政部警政署刑事警察局鑑定後，雖彈殼底部之批號或有不同
    ，但均確認係九mm口徑之制式子彈，分別有該局九十六年五
    月二十四日刑鑑字第○九六○○五八○五一號（見偵四卷第
    一四二至一四五頁，十三顆，採樣八顆試射，均可擊發，認
    具殺傷力）、九十六年五月十八日刑鑑字第○九六○○七一
    一二七號（偵九卷第二二至二四頁，送鑑子彈十顆，採樣三
    顆試射，可擊發，認具殺傷力）、九十六年八月二十三日刑
    鑑字第○九六○一一二二五二號（見臺灣嘉義地方法院檢察
    署九十六年度偵字第五四○四號卷第二十至二十二頁，七十
    三顆，採樣二十五顆試射，二十四顆可擊發，認具殺傷力，
    一顆無法擊發，認不具殺傷力）、九十六年十一月十五日刑
    鑑字第○九六○一五八七六一號槍彈鑑定書（見臺灣嘉義地
    方法院檢察署九六年度偵字第七九六七號卷第四六至四八頁
    ，送鑑子彈一顆，經試射，可擊發，認具殺傷力）及九十六
    年十二月二十七日刑鑑字第○九六○一九五三一二號函影本
    （見原審重訴字第二三號卷(一)第三八五頁）存卷可參。依該
    等子彈之型式相同而為觀察，非無可能係被告丙○○一次交
    付予何慶興持有。
  3.被告丙○○交付何慶興之子彈數量，既可能僅有何慶興第一
    次遭警搜索扣案之十四顆（十三顆子彈及一顆彈頭），亦可
    能先後扣案之九十七顆子彈與一顆彈頭均係被告丙○○所交
    付。依罪疑唯輕之採證法則，應依據何慶興之供述，認定附
    表三所示子彈外加一顆彈頭暨未扣得彈頭而已擊發之另二顆
    子彈（共一百顆）（雖何慶興於原審供稱係試射四顆，惟又
    稱丙○○係交付一百顆，故其中試射一顆應非丙○○所交付
    ，併予敘明）均係被告丙○○同時所交付，至於如此認定將
    導致必須同步認定乙○○、丙○○輾轉交付何慶興一百顆子
    彈，而稍不利於被告丙○○。但被告丙○○所涉違反槍砲彈
    藥刀械管制條例案件中，持有或寄藏子彈之罪名，因想像競
    合之關係，將為持有或寄藏制式手槍罪所吸收，故除可能因
    子彈數量較高影響些微量刑外，實質上罪責並無差異。若認
    定附表三所示子彈是何慶興分次自不同人士所取得，因非屬
    單一行為而持有，而成數罪關係，則何慶興就附表三編號2
    以外之子彈，將再次受到相同罪名之追訴與處罰，影響較鉅
    。整體權衡後，本院仍認為認定被告丙○○持有第二號手槍
    之同時，並交付具殺傷力之九十九顆子彈（另一顆不具殺傷
    力）予何慶興。
(五)據此，被告丙○○此部分犯行之事證亦臻明確，可以認定。
(六)另查：
  1.乙○○係於九十六年三月九日上午九時三十分許為警拘獲，
    並扣得附表四編號1、2所示之槍彈。丙○○則於同年四月九
    日中午十二時許，向警方投案。乙○○於丙○○於九十六年
    四月九日投案前於警詢、偵查時均未提及丙○○受託寄藏附
    表三及附表四編號1、2所示之槍彈之相關犯行，僅陳稱扣案
    槍彈是其所有。
  2.又關於丙○○寄藏手槍、子彈部分，依據卷內資料，係丙○○因違反毒品危害防制條例案件，於九十六年四月九日「主
    動至台南縣警察局投案」（見偵四卷第四頁），一併供出：
    「（你當時所見到之乙○○情況如何？逃亡路線為何？請詳
    述？）我當時在高雄縣路竹鄉○○路（縱貫路台一線）找到
    他，他上車後他就叫我載同他到高雄市的西藥房買藥用紗布
    後，再轉往高雄縣路竹鄉的第一銀行後由我下車進入銀行提
    取的保險箱內的一個牛皮信封」、「（該牛皮信封係裝何物
    ？）我把信封交給他之後我們直接回到嘉義市○○路接近民
    雄鄉時，他才把信封拆開後取出二把手槍藏放在車子引擎蓋
    處」（見偵四卷第五至六頁）、「（你第一次筆錄當時在高
    雄縣路竹鄉○○路（縱貫路台一線）找到乙○○，載他上車
    後他就叫我轉往高雄縣路竹鄉的第一銀行後由我下車進入銀
    行提取保險箱內的一個牛皮信封並在信封拆開後取出二把手
    槍藏放在車子引擎蓋處，乙○○於九十六年三月九日在嘉義
    縣番路鄉平二三號十八樓之五（嘉南第一景大樓）為本局
    查獲時所起出一把捷克制式手槍，其他槍枝流向如何？流出
    槍、彈數量多少？）乙○○於九十五年二月中旬時在嘉義縣
    番路鄉平二三號十八樓之五（嘉南第一景大樓）租屋處有
    拿出一支．．．制式貝瑞塔手槍及子彈六顆交給我保管，嗣
    後我因乙○○被抓，我失去經濟來源，在缺錢的情況下，將
    該槍拿到嘉義縣新港鄉古民村一位叫何慶興的人質押借款新
    台幣十三萬元」、「（提示刑事檔案照片男子何慶興，是否
    你筆錄所稱之何慶興？）照片上之人就是我所質押槍彈借款
    之何慶興無誤」（見偵四卷第十四至十五頁）。
  3.警方獲知丙○○之線報後，於九十六年四月十日經何慶興同
    意實施搜索後，於其住處當場扣得該槍彈等情，有台南縣警
    察局刑事案件移送書、何慶興九十六年四月十日警詢筆錄可
    稽（見偵七卷第一頁、警二卷第二至三頁）。
  4.綜上所述，被告丙○○此部分犯行，在偵查機關未發覺有此
    部分犯行之前，即主動向偵查機關陳述此部分犯行，並接受
    裁判，依上開說明，符合自首之要件。
三、本判決事實與公訴事實不同（但不影響罪名之成立與種類）
    部分：
(一)起訴書犯罪事實另記載被告乙○○於完成【第四、五次走私
    海洛因】行為之後，分別逐次給付被告戊○○、丁○○各三
    十萬元紅利。
(二)認定之事實與理由：
  1.【第四次走私海洛因】行為，原審認定被告丁○○並未參與
    犯罪（此部分經原審判決被告丁○○無罪後，未據當事人提
    起上訴而確定），故被告丁○○就該次走私海洛因行為是否
    領受三十萬元，已無影響有罪部分之事實認定。
  2.檢察官此部分之事實，主要乃依據被告乙○○於偵查階段所
    為之供述而為認定。然查：
  (1)共同被告乙○○雖於九十六年三月十六日警詢中證稱：「（
    販毒所得如何朋分？）有出資的人就比照持分來折紅利，他
    單純幫忙工作的（如戊○○、丁○○、己○○）就只分到紅
    利，一次約二十至三十萬元不等之紅利‧‧‧」等語（見警
    一卷第十九頁）；然其於同年三月二十六日偵查中則結證略
    陳：「（你有無另外再分紅利給他們？）我共給他們各三十
    萬元左右，錢先放在我那裡，他們缺錢時再向我五萬或十萬
    拿」等語（見偵三卷第三九頁）。是乙○○於警詢中所述「
    每次走私海洛因成功後，均交付被告戊○○及丁○○各二十
    至三十萬元不等之『紅利』」；其於偵查中之所陳，又改稱
    「總共給付被告戊○○、丁○○約三十萬元，且係每次五萬
    、十萬不等而分次交付」。前後反覆不一，被告乙○○此部
    分之供述，非無瑕疵可指。
  (2)被告乙○○於原審審理時，到庭以證人之身分證稱：「（九
    十五年十一月一日那次，你有無給丁○○三十萬元的紅利？
    ）時間我不確定，前後我有給他總共三十萬元…（依上開陳
    述，你為何會在該次給較多的錢給丁○○？）如果我有賺錢
    ，我都會拿錢給丁○○、戊○○和丙○○…（三十萬元的代
    價為何？）就是平常生活費用，有一次給他比較多，前後陸
    續給他共約三十萬元…（如果丁○○沒有參與，你就不會拿
    三十萬元獎金給他？）不是如此，我如果有賺錢，我就會拿
    錢給他們…（你給丁○○、戊○○陸續各三十萬元，是否有
    收買他們，避免他們洩漏出去的意思？）我不會懷疑他們出
    賣我，是因為他們在那邊幫忙，我有賺錢，就會給他們」等
    語（見原審重訴字第二三號卷(一)第二八一至二八二、二八四
    、二八八），則再次明確證述伊交付予被告戊○○、丁○○
    所謂之三十萬元，乃數次零星交付之總金額，並非在每次走
    私海洛因進口臺灣後各給付三十萬元。
  (3)被告乙○○於警詢及偵查中，關於被告戊○○、丁○○有無
    獲得紅利一節，初時陳述每次、每人各獲利二十至三十萬元
    ；繼而供稱各獲分次交付之三十萬元總金額。嗣於原審審理
    時，經詳細詰問給付之方式、目的、逐次金額與總金額後，
    所為之陳述應較為接近客觀事實而較為可信。從而該等金額
    ，雖仍屬酬庸、酬謝甚至勞務對價性質，但究非屬分配犯罪
    所得後之紅利，蓋被告戊○○、丁○○二人並未出資，尚無
    自走私獲利中獲取一定比例利潤之權利。據此，本件應認定
    被告戊○○、丁○○各僅分次收受共約三十萬元總金額之事
    實。
四、論罪：
(一)核被告丙○○受乙○○之託代為保管第一號捷克製手槍、子
    彈十二顆及附表三所示貝瑞塔手槍、子彈部（除編號4之
    外）分，係犯槍砲彈藥刀械管制條例第七條第四項之未經許
    可寄藏制式手槍罪及同條例第十二條第四項之未經許可寄藏
    子彈罪，其受寄代藏槍、彈後之持有行為，為寄藏行為之當
    然結果，不另論持有罪名。其係以一個寄藏行為同時管領上
    述槍彈而觸犯上述二罪，均為想像競合犯，應依刑法第五十
    五條之規定，從一重依寄藏制式手槍罪處斷。被告丙○○所
    寄藏之具有殺傷力子彈其中八十六顆部分（即逾原起訴之廿
    五顆子彈部分）；雖均未經起訴，然均與其等被訴原寄藏子
    彈之犯行，存有想像競合之裁判上一罪關係，為原起訴效力
    所及，本院自應併予審理。
(二)按海洛因屬毒品危害防制條例第二條第二項第一款規定之第
    一級毒品，非經許可，不得販賣、運輸；且係行政院發布之
    「懲治走私條例公告管制物品項目及其數額」甲項第四款所
    列之管制進出口物品。而私運管制進口之毒品入台，係一行
    為而觸犯運輸毒品及私運管制物品進口二罪名，屬想像競合
    犯之裁判一罪，應從較重之運輸毒品罪處斷。被告丙○○等
    人委請不知情之聯邦快遞公司及洋基快遞公司所屬人員代為
    運輸海洛因之部分，均為間接正犯。是以：
  1.被告丙○○就【第二次走私海洛因】之所為，係以一行為同
    時觸犯私運管制物品及運輸第一級毒品罪，有想像競合犯關
    係，應從重依運輸第一級毒品罪處斷。被告丙○○就運輸毒
    品（含私運管制物品）部分，與乙○○、案外人洪慶昌、己○○及不詳姓名冒以「李昇侔」名義領取包裹之人與「何伯
    霖」之不詳成年男子相互間，均有犯意之聯絡及行為之分擔
    ，俱為共同正犯。
  2.被告戊○○就【第四次走私海洛因】之所為，係以一行為同
    時觸犯私運管制物品及運輸第一級毒品罪，有想像競合犯關
    係，應從重依運輸第一級毒品罪處斷。被告戊○○就運輸毒
    品（含私運管制物品）部分，與乙○○、案外人洪慶昌、沈
    育澧相互間，均有犯意之聯絡及行為之分擔，俱為共同正犯
    。
  3.被告丙○○、甲○○、戊○○、丁○○就【第五次走私海洛
    因】之所為，均係以一行為同時觸犯私運管制物品毒品海洛
    因及運輸第一級毒品罪，有想像競合犯關係，應從重依運輸
    第一級毒品罪處斷。被告丙○○、甲○○、戊○○、丁○○
    就運輸毒品（含走私管制物品）部分，與共同被告乙○○、
    案外人洪慶昌、沈育澧相互間，均有犯意之聯絡及行為之分
    擔，俱為共同正犯。
  4.被告戊○○、丁○○就【第六次走私海洛因】之所為，按懲
    治走私條例第二條第一項所規定之私運管制物品進口罪，係
    指私運管制物品進入我國國境而言。所稱國境，指國家統治
    權所及之範圍，包括領土、領海及領空。從而走私行為，應
    以私運管制物品已否進入國境，為區分既遂、未遂之標準。
    關於第六次走私第一級毒品進口部分，原判決事實記載乙○○、丙○○、戊○○、丁○○與洪慶昌、沈育灃等人，於九
    十五年十二月間，從柬埔寨將夾藏於車床刀架內及特製水泥
    鑽頭內之海洛因，走私至桃園國際機場後，經檢察官指揮警
    方及海關人員查扣。依其情形，渠等既自柬埔寨將海洛因走
    私入境至桃園國際機場，雖於機場被查扣，但已進入我國國
    境，即屬走私既遂。又按所謂「運輸」，係指本於運輸意思
    而搬運輸送而言，倘其有此意圖者，一有搬運輸送之行為犯
    罪即已成立，並非以運抵目的地為完成犯罪之要件。換言之
    ，區別該罪既遂、未遂之依據，應以已否起運為準，既已起
    運，構成該罪之輸送行為即已完成，不以達到目的地為既遂
    條件（最高法院九十六年度臺上字第七一四一號判決足資參
    照）。核其等所為，均係以一行為同時觸犯私運管制物品罪
    及運輸第一級毒品（既遂）罪，有想像競合犯關係，應從重
    依運輸第一級毒品罪處斷。被告戊○○、丁○○就運輸毒品
    （含私運管制物品）部分，與乙○○、案外人洪慶昌、沈育
    澧相互間，均有犯意之聯絡及行為之分擔，俱為共同正犯。
(三)被告丙○○、戊○○及丁○○所犯上開列述之各罪間，無論
    部分犯行罪名是否相同，均係基於不同之犯意而各別為之，
    部分罪名之犯罪構成要件亦不相同，均應分論併罰。又被告
    丙○○就未經許可寄藏槍彈部分，係於犯罪未發覺前向偵查
    機關自首犯行，並接受裁判，已如前述，應依刑法第六十二
    條前段規定減輕其刑。另被告甲○○前於九十年四月間，因
    持有第二級毒品案件，經本院判處有期徒刑一年確定，於九
    十五年二月五日縮刑期滿執行完畢出監，有臺灣高等法院被
    告全國前案紀錄表及法務部刑案資料查註紀錄表在卷可查，
    所犯上開之罪，係於執行完畢，五年以內故意再犯本件有期
    徒刑以上各罪，為累犯，除所犯為毒品危害防制條例第四條
    第一項之運輸或販賣第一級毒品罪之法定本刑為死刑、無期
    徒刑不得加重外，應依刑法第四十七條第一項之規定加重其
    刑。查被告於原審亦供承犯行，已見悔意，彼等又非居於主
    導之地位，而居於主導地位之乙○○，業依刑法第五十九條
    酌減其刑，為謀個案正義，衡情若科以被告丙○○、甲○○
    、戊○○、及丁○○如毒品危害防制條例第四條第一項之法
    定最低本刑無期徒刑，仍嫌過重，而有情輕法重之虞，在客
    觀上顯足以引起一般人之同情，足見其犯罪情狀顯堪憫恕，
    爰依刑法第五十九條之規定，就其等所犯運輸第一級毒品罪
    予以減輕其刑（公訴人就被告戊○○、丁○○亦同此意見，
    見原審九十七年二月十九日審判筆錄第七二頁）。
五、原審就上訴人即被告丙○○第四、五、六次運輸第一級毒品
    （想像競合犯走私）、販賣第一級毒品（即第二次行為）、
    第四、六次行使偽造私文書、未經許可持有手槍（想像競合
    犯持有子彈），甲○○第五次運輸第一級毒品（想像競合犯
    走私），戊○○第四、五、六次運輸第一級毒品（想像競合
    犯走私）及丁○○第五、六次運輸第一級毒品（想像競合犯
    走私）部分，以其等罪證明確，因予論罪科刑，固非無見；
    惟查：(一)起訴之效力，不及於檢察官所指被告以外之人；
    又法院不得就未經起訴之犯罪審判，刑事訴訟法第二百六十
    六條、第二百六十八條定有明文。關於第四、六次運輸第一
    級毒品及第四、六次行使偽造私文書部分，依檢察官起訴書
    所記載之被告及犯罪事實，並未對丙○○提起公訴（見九十
    六年度偵字第四六一二、五九七○、六○○一、六一七二、
    六二九九、六七○六號起訴書第六頁至第七頁犯罪事實七之
    (一)、第八頁至第九頁犯罪事實七之 (三)及九）。原審未
    究明此部分是否已經起訴，亦未說明依何規定得予審判之理
    由，遽就第四、六次部分對丙○○論處運輸第一級毒品（想
    像競合犯走私）二罪及行使偽造私文書二罪罪刑之判決，均
    有未合（按第一審判決書案由欄所載，經檢察官於九十七年
    三月十一日審判期日以言詞追加起訴者，係指李阿軍第三次
    行使偽造私文書部分，與丙○○有無被訴第四、六次之運輸
    第一級毒品、行使偽造私文書無涉，見第一審第十二號卷第
    二宗第二一九頁）。被告丙○○上訴意旨指摘此部分不當為
    有理由，原判決此部分應予撤銷，惟毋須另行判決。(二)原
    判決就第四次走私海洛因犯行部分，認被告戊○○與丙○○
    間為共同正犯，第六次走私海洛因犯行部分，認被告戊○○
    、丁○○與丙○○間為共同正犯，亦有未合。(三)第六次走
    私海洛因部分，被告戊○○、丁○○等既自柬埔寨將海洛因
    走私入境至桃園國際機場，雖於機場被查扣，但已進入我國
    國境，即屬走私既遂。乃原判決認定其等就第六次走私海洛
    因之所為，因走私之海洛因於進入本國海關前即遭偵查機關
    截獲，故私運管制物品部分尚屬未遂而論以未遂罪，容有未
    合。(四)運輸毒品進口之後，如已販賣，先前之走私行為與
    嗣後之販賣行為，並非一個行為。再者，法院不得就未經起
    訴之犯罪審判；有罪之判決，得就起訴之犯罪事實，變更檢
    察官所引應適用之法條者，應以起訴之事實為限，刑事訴訟
    法第二百六十八條、第三百條分別定有明文。因之，運輸毒
    品進口之行為，與進口後之販賣毒品行為，係兩個不同之社
    會事實，不能依變更起訴法條方式處理。本件關於第二次行
    為部分，依檢察官起訴之事實，係認丙○○、甲○○與通緝
    中之洪慶昌及另案處理之己○○等人，共同運輸第一級毒品
    進口。原審經審理結果，認定係（乙○○）、丙○○、洪慶
    昌等人共同運輸第一級毒品進口後，基於販入後轉售圖利之
    故意，並說明：（乙○○）、丙○○二人就第二次走私海洛
    因之所為，因運輸毒品後進而販售予被告甲○○，其等運輸
    行為應為販賣行為所吸收，而認丙○○係以一行為同時觸犯
    私運管制物品及販賣第一級毒品罪，有想像競合犯關係，應
    從一重依販賣第一級毒品罪處斷。即有未合。(五)毒品危害
    防制條例第四條第一項之運輸第一級毒品罪，以所運輸者確
    係第一級毒品為成立要件，而是否確實屬於第一級毒品，應
    依證據證明之（例如經由扣得之證物檢驗出第一級毒品成分
    ）。原判決事實認定，乙○○、丙○○、戊○○、丁○○等
    人之第六次運輸第一級毒品行為，即於九十五年十二月間將
    夾藏於車床刀架內及特製水泥鑽頭內，運輸入境之海洛因五
    五八七‧一九公克、五一二○‧四六公克（合計一○七○七
    ‧六五公克），業經檢察官指揮警方及海關人員查扣在案。
    因認此部分行為，係犯毒品危害防制條例第四條第一項之運
    輸第一級毒品罪。該批證物既已扣案，但原判決並未說明經
    由如何之調查、檢驗，得以證明上訴人等所運輸之扣案物品
    ，確為第一級毒品，即逕論以運輸第一級毒品罪，自亦未合
    。(六)本件被告丙○○所犯未經許可寄藏槍彈罪部分，依前
    所述，合乎自首之例，原判決疏未依自首之例予以減輕其刑
    ，容有未洽。(七)被告等關於第二、四、五次運輸第一毒品
    之數量為一一八一．二五公克、三七二○公克、五八五九公
    克，原判決認係一千七百五十公克、五千公克、七千公克，
    亦有不合。（八）關於被告丙○○違反槍砲彈藥刀械管制條
    例之罪部分，原判決事實欄及理由均認被告丙○○係受乙○○之託，代為寄藏及持有手槍、子彈，而犯「寄藏」手槍罪
    。惟其主文，卻論以未經許可，「持有」手槍罪。致其主文
    所宣告之罪名，與所載之事實及理由，不相適合，亦有未當
    。被告丙○○、戊○○、甲○○及丁○○上訴意旨，否認此
    部分犯罪，雖無理由，惟原判決既有上開可議之處，應由本
    院將原判決上開部分及定執行部分予以撤銷改判。爰審酌各
    別被告之素行；以及被告丙○○、甲○○、戊○○、丁○○
    運輸毒品入臺，歷次運輸毒品之總數量甚高，戕害他人之身
    心，危害非輕；甲○○僅涉一次運輸第一級毒品行為，丙○○、戊○○、丁○○等人則均屬聽命於乙○○負責處理較為
    外圍之事務，涉案情節及惡性顯均較輕；個別被告之犯罪動
    機、目的、手段、造成社會整體侵害程度暨自白犯行之時間
    所獲知之犯罪後態度等一切情狀，各量處如附表甲所示之刑
    ，併就被告丙○○所涉寄藏手槍罪所宣告之罰金刑部分，諭
    知易服勞役之折算標準；又查中華民國九十六年罪犯減刑條
    例於九十六年七月四日公布，並自九十六年七月十六日施行
    ，被告丙○○就違反槍砲彈藥刀械管制條例第七條第四項第
    十二條第四項之犯罪時間係在九十六年四月二十四日以前，
    且係於偵查機關未發覺之前，於該條例施行前自首而受裁判
    ，合於中華民國九十六年罪犯減刑條例第六條、第二條第一
    項第三款減刑之規定，應依法減其宣告刑二分之一，減為如
    附表甲所示之刑，併就被告丙○○所涉寄藏手槍罪所宣告之
    罰金刑部分，諭知易服勞役之折算標準；暨就被告丙○○、
    戊○○及丁○○部分，定其等應執行之刑。
六、沒收：
(一)本判決關於應沒收或沒收銷燬之物、沒收（或沒收銷燬）之
    物，詳如附表甲所示從刑欄之記載，其理由以及法律上之依
    據，均詳附表一至六所示。至於不宣告沒收之扣押物，理由
    亦詳附表一至四所示。
(二)各別被告依其經本判決論罪科刑之犯罪事實，於各該被告所
    處主文項下宣告沒收或沒收銷燬。
(三)又毒品危害防制條例第十九條第一項所定「供犯罪所用或因
    犯罪所得之物」，係指犯第四條至第九條、第十二條、第十
    三條或第十四條第一項、第二項之罪所用或所得之物，不包
    括毒品本身在內（參照最高法院九十五年度臺上字第九一一
    號判決意旨），故第一級毒品應以同條例第十八條第一項前
    段作為沒收之依據。再該條例第十八條第一項前段所規定查
    獲之毒品，不問屬於犯人與否，均沒收銷燬之，此所稱「查
    獲」之毒品，係指有罪判決書於事實欄內，已經認定為被告
    有罪事實之毒品，即足當之，不以經當場搜索扣押者為必要
    ，倘未能證明業已滅失，即應依上揭特別規定，諭知沒收銷
    燬，最高法院九十三年度臺上字第五○八八號判決闡述甚明
    。是附表六所示之毒品，雖均未據扣案，但既未能證明業已
    滅失，仍應依毒品危害防制條例第十八條第一項前段宣告沒
    收銷燬。
(四)附表一編號9、10、21；附表二編號1、2、4及附表五編號3
    、4所示之物，雖為共同被告乙○○等所有，供其等犯罪所
    用之財物，但該等物品既已扣案，即無併諭知如一部或全部
    不能沒收時，追徵價額或以財產抵償之必要，併予敘明。
丙、無罪部分：
一、公訴意旨認：被告甲○○共同涉犯上述第二次運輸第一級毒
    品海洛因，及懲治走私條例第二條第一項之私運管制物品罪
    嫌。並就被告甲○○就第二次走私海洛因行為，於走私進口
    海洛因進入臺灣地區之後，尚有將該等海洛因賣予何育柳等
    不特定人之行為。訊據被告甲○○矢口否認有上開犯行。
二、按犯罪事實之認定，應憑真實之證據，倘證據是否真實尚欠
    明顯，自難以擬制推測之方法，為其判斷之基礎；又有罪之
    判決書，須將認定之犯罪事實詳記於事實欄，然後於理由內
    逐一說明其憑以認定之證據，使事實與理由兩相一致，方為
    合法，此為證據裁判主義及嚴格證明主義之必然要求。又法
    院認定販賣（販出）第一級毒品之事實，依毒品危害防制條
    例第十九條第一項之規定，必須沒收犯罪所得之財物，如全
    部或一部不能沒收時，應追徵其價額或以其財產抵償之。是
    以販賣毒品時間、地點、次數以及每次數量暨價金若干，均
    係事實審法院所應明確認定之事實。苟無從依憑已經調查所
    得之證據而為認定，即難認為此等販賣事實已獲嚴格之證明
    ，最高法院五三年臺上字第六五六號判例；九十年度臺上字
    第七九九六號、八十年度臺上字第六五四八號判決意旨均足
    參照。
三、經查：
(一)證人丙○○及己○○二人，於警詢及偵查中均證述被告甲○○曾經出資，並未詳述出資次數、時間與金額。而共同被告
    乙○○於警詢及偵查中，提及被告甲○○涉案情形，均如前
    述，即：伊走私分得之海洛因，多出售予被告甲○○，但甲○○亦曾出資等語（見偵三卷第三八、四六頁等），及出資
    一次，是九十五年十一月底那次，他出資新臺幣六十萬元，
    他後分到五臺兩的海洛因等語（見偵三卷第三八頁）；後又
    改稱：他有投資二次時間在九十五年十月初和十一月初共二
    次，每次都投資六十萬元等語（同上卷第一四七頁）。惟乙○○明確證稱九十五年九月間甲○○出資六十萬元，該次似
    係出資共同運輸。
(二)然乙○○於原審審理時，以證人之身分具結後證述略稱：我
    之前曾經向甲○○借錢，後來分二次用海洛因給他抵債。但
    甲○○最後一次給我六十萬元，是用來合資的。我於檢察官
    偵訊時提及甲○○投資二次，意思就是我之前說的那二次六
    十萬元。第一次是他先借我錢，後來我用四兩半海洛因抵債
    ，第二次是他出六十萬元合資，但是還沒有分到東西，他就
    被抓了，不過我給過他女朋友一臺兩等語（見原審重訴字第
    二三號卷(一)第二六七、二六九至二七○頁），與其先前之陳
    述不同，應非可採。己○○雖證稱：九十五年九月十三日那
    次（第二次走私）甲○○投資六十萬元。」、「（第二次走
    私）乙○○有給甲○○一塊三百五十公克的海洛因。」等語
    （見偵卷十第二七至二八頁）, 惟因時間不符，且參酌本判
    決理由欄乙論罪科刑部分一(二)2論述部分，尚難認第二次即
    係出資。從而此部分之事實，被告甲○○即非觸犯毒品危害
    防制條例第四條第一項之運輸毒品罪。
(三)又何育柳係乙○○之堂兄，其於警偵訊時均未供述向甲○○
    購買海洛因，即無具體事證足以證明，尚難認甲○○有販賣
    海洛因予何育柳等人以營利之情事。
四、依上述理由，既經認定被告甲○○並未共同出資參與第二次
    走私海洛因行為，而係於乙○○走私成功後以既有之六十萬
    元債權向乙○○價購海洛因，自難認為乙○○走私行為之共
    同正犯，不能證明被告甲○○有涉犯此部分之私運管制物品
    罪及運輸第一級毒品之共犯罪責。被告甲○○此部分所辯，
    尚堪採信，此外，又查無其他確實證據足以證明被告甲○○
    有上揭犯行，應認不能證明被告甲○○此部分犯罪，而運輸
    毒品進口之行為，與進口後之販賣毒品行為，係兩個不同之
    社會事實，不能依變更起訴法條方式處理。原審未予詳查，
    遽予依販賣第一級毒品（即第二次行為）論罪科刑，尚有未
    洽，被告甲○○上訴意旨，否認本件犯罪，為有理由，自應
    由本院將原判決撤銷改為無罪之諭知，以期適法。
丁、檢察官上訴意旨略以：
一、(一)被告乙○○第四、五、六次運輸第一級毒品（想像競合
    犯走私）部分：被告乙○○為一己私利運輸毒品海洛因入境
    ，助長國內毒品氾濫，嚴重危害國人身體健康及社會治安。
    被告雖於偵審中對第四至第六次走私坦承犯行，亦因被告於
    偵審中之證詞，得以更迅速查獲同案其他被告，情實堪憫恕
    ，惟被告光自第一至第六次走私犯行，即共有超過二十五公
    斤海洛因流入國內，實難想像因此造成多少施用毒品者陷入
    毒海深淵，無法自拔，甚而因此家破人亡。故原審僅判處上
    開刑度，罪刑之間尚難稱均衡，是請撤銷原判決，改判處被
    告無期徒刑，以治其應得之刑罰。(二)被告甲○○部分：被
    告於判決書所載之第五次走私犯行，係與被告乙○○集資走
    私共約七公斤海洛因進入國內，助長國內毒品氾濫，嚴重危
    害國人健康及社會治安，此部分法院僅判處有期徒刑十八年
    ，尚嫌過輕，罪刑之間尚難稱均衡，亦請撤銷原判決，另為
    妥適之判決。
二、按原審法院認為上訴不合法律上之程式或法律上不應准許或
    其上訴權已經喪失者，應以裁定駁回之，刑事訴訟法第三百
    六十二條前段定有明文。又上訴期間為十日，自送達判決後
    起算。但判決宣示後送達前之上訴，亦有效力，第二審法院
    認為上訴有第三百六十二條前段之情形者，應以判決駁回之
    ，刑事訴訟法第三百四十九條、第三百六十七條分別定有明
    文。對於檢察官之送達，應向承辦檢察官為之，刑事訴訟法
    第五十八條前段定有明文。倘承辦之檢察官有數人，而向數
    承辦檢察官均為送達，但其收受日期有先後時，基於檢察一
    體原則，於其中一位，最初收受判決正本之日，即發生送達
    之效力，並自送達判決後（即翌日），起算上訴期間。本件
    於第一審法院審理時，有羅瑞昌、陳擁文二位檢察官到庭執
    行職務，第一審之判決正本乃向羅瑞昌、陳擁文均為送達，
    羅瑞昌於九十七年三月二十六日收受，陳擁文於九十七年三
    月三十一日收受，有送達證書在卷可稽（見原審重訴第十二
    號卷第二宗第二八五頁、第二三號卷第二宗第六十五頁），
    則對於檢察官之送達，於九十七年三月二十六日已發生送達
    之效力，其上訴期間截至九十七年四月五日屆滿。嗣乙○○
    對於第一審判決並未上訴（全部未上訴），第一審檢察官雖
    就乙○○之第四、五、六次運輸第一級毒品部分，以第一審
    判決依刑法第五十九條規定酌量減輕其刑後，均量處有期徒
    刑十八年，被告甲○○之第五次走私犯行，僅判處有期徒刑
    十八年，均為量刑過輕為理由，提起第二審上訴，但係遲至
    九十七年四月九日始行上訴，有收文戳所載之日期可查（見
    本院上訴審卷第一宗第十二頁），檢察官上訴意旨雖以：原
    審是以兩個案號受理，分屬兩個承辦法官，公訴蒞庭檢察官
    也是兩位，後來法院合併審理，檢察官並未變更，本件一審
    上訴檢察官陳擁文所負責的案件，就是乙○○等的部分，所
    以上訴期間分別計算結果，本件上訴並未逾期云云。惟於第
    一審法院審理時，羅瑞昌、陳擁文二位檢察官均同時到庭執
    行職務，基於檢察一體原則，自無區分何人承辦案件之不同
    而異其上訴期間。則檢察官之上訴，已逾十日之上訴期間，
    按之上開規定，顯屬違背法律上之程式，其上訴自非合法，
    應駁回檢察官此部分之上訴。
戊、據上論結、應依刑事訴訟法第三百六十九條第一項前段、第
    三百六十四條、第三百零一條第一項、第二百九十九條第一
    項前段、第三百六十七條，毒品危害防制條例第四條第一項
    、第十八條第一項前段、第十九條第一項、第三項，懲治走
    私條例第十一條、第二條第一項，槍砲彈藥刀械管制條例第
    七條第四項、第十二條第四項，刑法第十一條、第二十八條
    、第四十七條第一項、第五十五條第一項前段、第五十九條
    、第六十二條、第五十一條第五款、第四十二條第三項前段
    、第三十八條第一項第一款、第二款，中華民國九十六年罪
    犯減刑條例第二條第一項第三款、第七條、第六條，判決如
    主文。
本案經檢察官郭珍妮到庭執行職務。
中    華    民    國    98    年    4     月    30    日
                  刑事第四庭    審判長法  官  吳志誠
                                      法  官  陳珍如
                                      法  官  高明發
以上正本證明與原本無異。
如不服本判決應於收受送達後10日內向本院提出上訴書狀，其未
敘述上訴理由者，並得於提起上訴後10日內向本院補提理由書（
均須按他造當事人之人數附繕本）「切勿逕送上級法院」。
                                      書記官  歐貞妙
中    華    民    國    98    年    5     月    1     日
附錄本案論罪科刑法條全文：
毒品危害防制條例第四條第一項
製造、運輸、販賣第一級毒品者，處死刑或無期徒刑；處無期徒
刑者，得併科新臺幣1千萬元以下罰金。
懲治走私條例第二條
私運管制物品進口、出口逾公告數額者，處7年以下有期徒刑，
得併科新臺幣3百萬元以下罰金。
前項之未遂犯罰之。
第1項所稱管制物品及其數額，由行政院公告之。
槍砲彈藥刀械管制條例第七條第四項
未經許可，持有、寄藏或意圖販賣而陳列第1項所列槍砲、彈藥
者，處5年以上有期徒刑，併科新臺幣1千萬元以下罰金。
中華民國刑法第二百十六條
行使第210條至第215條之文書者，依偽造、變造文書或登載不實
事項或使登載不實事項之規定處斷。
中華民國刑法第二百十條
偽造、變造私文書，足以生損害於公眾或他人者，處5年以下有
期徒刑。
中華民國刑法第三百二十條第一項
意圖為自己或第三人不法之所有，而竊取他人之動產者，為竊盜
罪，處5年以下有期徒刑、拘役或5百元以下罰金。
中華民國刑法第三百二十一條第一項第三款
犯竊盜罪而有下列情形之一者，處6月以上、5年以下有期徒刑：
三、攜帶兇器而犯之者。
附表甲（各被告經論罪科刑之主文）：
┌───┬─────────┬──────────┬───────────┐
│姓名  │主文諭知之罪名    │主刑                │從刑                  │
├───┼─────────┼──────────┼───────────┤
│丙○○│共同運輸第一級毒品│處有期徒刑拾陸年。  │如附表一編號20、21 ； │
│      │。                │                    │附表二編號1、2、4、6  │
│      │                  │                    │；附表四編號5、6、8； │
│      │                  │                    │附表六編號2所示應沒收 │
│      │                  │                    │之物均沒收或沒收銷燬。│
│      │                  │                    │附表六編號2之所示之 │
│      │                  │                    │物如全部或一部不能沒收│
│      │                  │                    │時，追徵其價額或以其財│
│      │                  │                    │產抵償之。            │
│      │                  │                    │（第二次走私海洛因）  │
│      ├─────────┼──────────┼───────────┤
│      │共同運輸第一級毒品│處有期徒刑拾陸年。  │如附表一編號20、21 ； │
│      │。                │                    │附表二編號1、2、4、6  │
│      │                  │                    │；附表四編號5、6、8； │
│      │                  │                    │附表六編號5所示應沒收 │
│      │                  │                    │之物均沒收或沒收銷燬。│
│      │                  │                    │附表六編號5之所示之 │
│      │                  │                    │物如全部或一部不能沒收│
│      │                  │                    │時，追徵其價額或以其財│
│      │                  │                    │產抵償之。            │
│      │                  │                    │（第五次走私海洛因）  │
│      ├─────────┼──────────┼───────────┤
│      │未經許可，寄藏手槍│處有期徒刑伍年陸月，│如附表三編號1、2、3； │
│      │。                │併科罰金新臺幣拾貳萬│附表四編號1、2、4之 │
│      │                  │元，罰金如易服勞役，│所示應沒收之物均沒收。│
│      │                  │以新臺幣壹仟元折算壹│                      │
│      │                  │日。減為有期徒刑貳年│                      │
│      │                  │玖月，併科罰金新臺幣│                      │
│      │                  │陸萬元，罰金如易服勞│                      │
│      │                  │役，以新臺幣壹仟元折│                      │
│      │                  │算壹日。            │                      │
│      │                  │                    │                      │
│      ├─────────┼──────────┼───────────┤
│      │【應執行刑】      │有期徒刑拾柒年，罰金│如附表一編號20、21 ； │
│      │                  │新臺幣陸萬元，罰金如│附表二編號1、2、4、6  │
│      │                  │易服勞役，以新臺幣壹│；附表三編號1、2、3； │
│      │                  │仟元折算壹日。      │附表四編號1、2、5、6  │
│      │                  │                    │、8；附表六編號2、5、6│
│      │                  │                    │所示應沒收之物均沒收或│
│      │                  │                    │沒收銷燬。附表六編號2 │
│      │                  │                    │之、5之所示之物如 │
│      │                  │                    │全部或一部不能沒收時，│
│      │                  │                    │追徵其價額或以其財產抵│
│      │                  │                    │償之。                │
├───┼─────────┼──────────┼───────────┤
│甲○○│共同運輸第一級毒品│處有期徒刑拾陸年。  │附表一編號20、21；附表│
│      │，累犯。          │                    │二編號1、2、4、6；附表│
│      │                  │                    │六編號5所示應沒收之物 │
│      │                  │                    │均沒收或沒收銷燬。附表│
│      │                  │                    │六編號5之所示之物如 │
│      │                  │                    │全部或一部不能沒收時，│
│      │                  │                    │追徵其價額或以其財產抵│
│      │                  │                    │償之。                │
│      │                  │                    │（第五次走私海洛因）  │
├───┼─────────┼──────────┼───────────┤
│戊○○│共同運輸第一級毒品│處有期徒刑拾伍年。  │附表一編號9、10、20、 │
│      │。                │                    │21；附表二編號1、2、6 │
│      │                  │                    │；附表四編號5、6、8； │
│      │                  │                    │附表六編號4所示應沒收 │
│      │                  │                    │之物均沒收或沒收銷燬。│
│      │                  │                    │附表六編號4之所示之 │
│      │                  │                    │物如全部或一部不能沒收│
│      │                  │                    │時，追徵其價額或以其財│
│      │                  │                    │產抵償之。            │
│      │                  │                    │（第四次走私海洛因）  │
│      │                  │                    │                      │
│      ├─────────┼──────────┼───────────┤
│      │共同運輸第一級毒品│處有期徒刑拾伍年。  │附表一編號20、21；附表│
│      │。                │                    │二編號1、2、4、6；附表│
│      │                  │                    │四編號5、6、8；附表六 │
│      │                  │                    │編號5所示應沒收之物均 │
│      │                  │                    │沒收或沒收銷燬。附表六│
│      │                  │                    │編號5之所示之物如全 │
│      │                  │                    │部或一部不能沒收時，追│
│      │                  │                    │徵其價額或以其財產抵償│
│      │                  │                    │之。                  │
│      │                  │                    │（第五次走私海洛因）  │
│      │                  │                    │                      │
│      ├─────────┼──────────┼───────────┤
│      │共同運輸第一級毒品│處有期徒刑拾伍年。  │附表一編號9、10、20   │
│      │。                │                    │、21；附表二編號1、2、│
│      │                  │                    │6；附表四編號5、6、8；│
│      │                  │                    │附表五所示應沒收之物均│
│      │                  │                    │沒收或沒收銷燬。      │
│      │                  │                    │（第六次走私海洛因）  │
│      ├─────────┼──────────┼───────────┤
│      │【應執行刑】      │有期徒刑拾柒年拾月。│附表一編號9、10、20、 │
│      │                  │                    │21；附表二編號1、2、4 │
│      │                  │                    │、6；附表四編號5、6、8│
│      │                  │                    │；附表五；附表六編號4 │
│      │                  │                    │、5所示應沒收之物均沒 │
│      │                  │                    │收或沒收銷燬。附表六編│
│      │                  │                    │號4之、5之所示之物│
│      │                  │                    │如全部或一部不能沒收時│
│      │                  │                    │，追徵其價額或以其財產│
│      │                  │                    │抵償之。              │
├───┼─────────┼──────────┼───────────┤
│丁○○│共同運輸第一級毒品│處有期徒刑拾伍年。  │附表一編號20、21；附表│
│      │。                │                    │二編號1、2、4、6；附表│
│      │                  │                    │四編號5、6、8；附表六 │
│      │                  │                    │編號5所示應沒收之物均 │
│      │                  │                    │沒收或沒收銷燬。附表六│
│      │                  │                    │編號5之所示之物如全 │
│      │                  │                    │部或一部不能沒收時，追│
│      │                  │                    │徵其價額或以其財產抵償│
│      │                  │                    │之。                  │
│      │                  │                    │（第五次走私海洛因）  │
│      ├─────────┼──────────┼───────────┤
│      │共同運輸第一級毒品│處有期徒刑拾伍年。  │附表一編號9、10、20   │
│      │。                │                    │、21；附表二編號1、2、│
│      │                  │                    │6；附表四編號5、6、8；│
│      │                  │                    │附表五所示應沒收之物均│
│      │                  │                    │沒收或沒收銷燬。      │
│      │                  │                    │（第六次走私海洛因）  │
│      ├─────────┼──────────┼───────────┤
│      │【應執行刑】      │有期徒刑拾陸年陸月。│附表一編號9、10、20、 │
│      │                  │                    │21；附表二編號1、2、4 │
│      │                  │                    │、6；附表四編號5、6、8│
│      │                  │                    │；附表五；附表六編號5 │
│      │                  │                    │所示應沒收之物均沒收或│
│      │                  │                    │沒收銷燬。附表六編號4 │
│      │                  │                    │之、5之所示之物如 │
│      │                  │                    │全部或一部不能沒收時，│
│      │                  │                    │追徵其價額或以其財產抵│
│      │                  │                    │償之。                │
└───┴─────────┴──────────┴───────────┘
附表乙（主文應諭知無罪判決之被訴範圍）：
┌───┬────────────────────────────────┐
│姓名  │被訴行為                                                        │
├───┼────────────────────────────────┤
│甲○○│共同第二次走私海洛因                                            │
└───┴────────────────────────────────┘
附表一：
【95年12月26日上午司法警察逮捕戊○○、丁○○時之查扣物】
┌──┬──────────┬───────┬──────┬───────┐
│編號│扣案證物            │應沒收項目    │沒收依據    │理由          │
├──┼──────────┼───────┼──────┼───────┤
│1.  │「胡毓明」之委任書五│其上「胡毓明」│刑法第219條 │偽造之署押及印│
│    │張                  │之署押共10枚（│            │文            │
│    │                    │簽名及印文各五│            │              │
│    │                    │枚）          │            │              │
├──┼──────────┼───────┼──────┼───────┤
│2.  │「胡毓明」之快遞專區│其中三張上偽造│刑法第219條 │偽造之印文    │
│    │進口到貨聯絡單五張  │之「胡毓明」印│            │              │
│    │                    │文共四枚      │            │              │
├──┼──────────┼───────┼──────┼───────┤
│3.  │「胡毓明」身分證影本│全部沒收      │刑法第38條第│被告乙○○本人│
│    │四張                │              │1項第2款    │或共犯洪慶昌所│
│    │                    │              │            │有，供犯罪預備│
│    │                    │              │            │之物          │
├──┼──────────┼───────┼──────┼───────┤
│4.  │臺灣銀行匯款單四張  │不沒收        │            │無交易價值    │
├──┼──────────┼───────┼──────┼───────┤
│5.  │戊○○之外匯收支或交│不沒收        │            │無交易價值    │
│    │易申報表一張        │              │            │              │
├──┼──────────┼───────┼──────┼───────┤
│6.  │洋基快遞公司提貨單二│沒收偽造之「胡│刑法第219條 │偽造之印文（另│
│    │張                  │毓明」印文一枚│            │手寫「胡毓明」│
│    │                    │              │            │三字非屬署押之│
│    │                    │              │            │性質，不予沒收│
│    │                    │              │            │）            │
├──┼──────────┼───────┼──────┼───────┤
│7.  │國泰世華銀行匯款單（│不沒收        │            │無交易價值    │
│    │西聯匯款）六張      │              │            │              │
├──┼──────────┼───────┼──────┼───────┤
│8.  │聯邦快遞公司提貨單一│全部沒收      │刑法第38條第│被告乙○○本人│
│─１│張（收貨人為李昇侔）│              │1項第2款    │或共犯洪慶昌所│
│    │                    │              │            │有，供犯罪所用│
│    │                    │              │            │之物（其上李昇│
│    │                    │              │            │侔之姓名乃填寫│
│    │                    │              │            │之資料非屬署押│
│    │                    │              │            │）            │
├──┼──────────┼───────┼──────┼───────┤
│8.  │聯邦快遞公司提貨單一│全部沒收      │刑法第38條第│被告乙○○本人│
│─２│張（收貨人為陳建誠）│              │1項第2款    │或共犯洪慶昌所│
│    │                    │              │            │有，供犯罪所用│
│    │                    │              │            │之物（其上陳建│
│    │                    │              │            │誠之姓名乃填寫│
│    │                    │              │            │之資料非屬署押│
│    │                    │              │            │）            │
├──┼──────────┼───────┼──────┼───────┤
│9.  │銑刀數目表肆張      │全部沒收      │毒品危害防制│被告乙○○本人│
│    │                    │              │條例第19條第│或共犯洪慶昌所│
│    │                    │              │1項         │有，供犯罪所用│
│    │                    │              │            │之財物        │
├──┼──────────┼───────┼──────┼───────┤
│10.  │鉅崴企業社聯絡表壹張│全部沒收      │毒品危害防制│被告乙○○本人│
│    │                    │              │條例第19條第│或共犯洪慶昌所│
│    │                    │              │1項         │有，供犯罪所有│
│    │                    │              │            │之財物        │
├──┼──────────┼───────┼──────┼───────┤
│11.  │印有蕭德興、張凌瑜身│不沒收        │            │與本案無關    │
│    │分證之影本一張      │              │            │              │
├──┼──────────┼───────┼──────┼───────┤
│12.  │「陳建誠」身分證影本│全部沒收      │刑法第38條第│被告乙○○本人│
│    │一張                │              │1項第2款    │或共犯洪慶昌所│
│    │                    │              │            │有，供犯罪所用│
│    │                    │              │            │之物          │
├──┼──────────┼───────┼──────┼───────┤
│13.  │「李昇侔」之聯邦快遞│全部沒收      │刑法第38條第│被告乙○○本人│
│    │提貨單二張          │              │1項第2款    │或共犯洪慶昌所│
│    │                    │              │            │有，供犯罪所用│
│    │                    │              │            │之物（其上李昇│
│    │                    │              │            │侔之姓名乃填寫│
│    │                    │              │            │之資料非屬署押│
│    │                    │              │            │）            │
├──┼──────────┼───────┼──────┼───────┤
│14.  │DHL快遞價目表一張   │不沒收        │            │無交易價值    │
├──┼──────────┼───────┼──────┼───────┤
│15.  │傳真帳單一張        │不沒收        │            │無交易價值    │
├──┼──────────┼───────┼──────┼───────┤
│16.  │酒店住宿單四張      │不沒收        │            │無交易價值    │
├──┼──────────┼───────┼──────┼───────┤
│17.  │鑲水晶大佛估價單一張│不沒收        │            │無交易價值    │
├──┼──────────┼───────┼──────┼───────┤
│18.  │貨物條碼十二張      │不沒收        │            │無交易價值    │
├──┼──────────┼───────┼──────┼───────┤
│19.  │「李昇侔」印章一顆  │全部沒收      │刑法第219條 │偽造之印章    │
├──┼──────────┼───────┼──────┼───────┤
│20.  │現金新臺幣拾萬元    │全部沒收      │刑法第38條第│被告乙○○所有│
│    │                    │              │1項第2款    │，供犯罪預備之│
│    │                    │              │            │物            │
├──┼──────────┼───────┼──────┼───────┤
│  │0000000000號及      │全部沒收      │毒品危害防制│被告乙○○本人│
│    │0000000000號行動電話│              │條例第19條第│或共犯洪慶昌所│
│    │各壹支              │              │1項         │有，供犯罪所用│
│    │                    │              │            │之財物        │
└──┴──────────┴───────┴──────┴───────┘
附表二：
【95年12月26日員警在高雄縣岡山鎮○○路612-8號乙○○租屋
處查獲之物】
┌──┬──────────┬───────┬──────┬───────┐
│編號│扣案證物            │應沒收之物    │沒收依據    │理由          │
├──┼──────────┼───────┼──────┼───────┤
│1.  │洪慶昌郵局存摺貳本  │全部沒收      │毒品危害防制│共犯洪慶昌所有│
│    │                    │              │條例第19條第│供被告乙○○等│
│    │                    │              │1項         │犯罪所用之財物│
├──┼──────────┼───────┼──────┼───────┤
│2.  │洪慶昌高新銀行存摺壹│全部沒收      │毒品危害防制│共犯洪慶昌所有│
│    │本                  │              │條例第19條第│供被告乙○○等│
│    │                    │              │1項         │犯罪所用之財物│
├──┼──────────┼───────┼──────┼───────┤
│3.  │戊○○購買美金交易憑│不沒收        │            │無交易價值    │
│    │證二張              │              │            │              │
├──┼──────────┼───────┼──────┼───────┤
│4.  │丙○○京城銀行存摺壹│全部沒收      │毒品危害防制│被告丙○○所有│
│    │本                  │              │條例第19條第│供被告乙○○等│
│    │                    │              │1項         │犯罪所用之財物│
├──┼──────────┼───────┼──────┼───────┤
│5.  │乙○○之護照及臺灣居│不沒收        │            │無交易價值    │
│    │民來往大陸通行證各一│              │            │              │
│    │本                  │              │            │              │
├──┼──────────┼───────┼──────┼───────┤
│6.  │行動電話肆支        │全部沒收      │刑法第38條第│被告乙○○本人│
│    │                    │              │1項第2款    │或共犯洪慶昌所│
│    │                    │              │            │有，供犯罪預備│
│    │                    │              │            │之物          │
└──┴──────────┴───────┴──────┴───────┘
附表三【於何慶興持有中陸續查扣之槍彈】：
┌──┬──────────┬───────┬──────┬───────┐
│編號│扣案證物            │應沒收之物    │沒收依據    │理由          │
├──┼──────────┼───────┼──────┼───────┤
│1.  │義大利BERETTA廠九二 │全部沒收      │刑法第38條第│違禁物        │
│    │FS型口徑九mm制式半自│              │1項第1款    │              │
│    │動手槍壹枝（含彈匣一│              │            │              │
│    │個，槍枝管制編號：一│              │            │              │
│    │000000000號│              │            │              │
│    │，即第二號手槍）    │              │            │              │
├──┼──────────┼───────┼──────┼───────┤
│2.  │具有殺傷力之十三顆子│子彈伍顆      │刑法第38條第│未試射之五顆子│
│    │彈（96年04月10日扣案│              │1項第1款    │彈為違禁物（已│
│    │，已試射八顆）      │              │            │試射之八顆子彈│
│    │                    │              │            │已非違禁物）  │
├──┼──────────┼───────┼──────┼───────┤
│3.  │具有殺傷力之十顆子彈│子彈柒顆      │刑法第38條第│未試射之子彈七│
│    │（96年04月29 日扣案 │              │1項第1款    │顆為違禁物    │
│    │，已試射三顆）      │              │            │（已試射之三顆│
│    │                    │              │            │子彈已非違禁物│
│    │                    │              │            │）            │
├──┼──────────┼───────┼──────┼───────┤
│4.  │具有殺傷力之七十二│子彈肆拾捌顆  │刑法第38條第│未試射之子彈│
│    │  顆子彈（96年7月11 │              │1項第1款    │四十八顆為違禁│
│    │  日扣案，已試射二十│              │            │物（已試射之二│
│    │  四顆）            │              │            │十四顆子彈已非│
│    │不具殺傷力之子彈一│              │            │違禁物）      │
│    │  顆                │              │            │原即不具殺傷│
│    │                    │              │            │力而非違禁物  │
│    │                    │              │            │              │
├──┼──────────┼───────┼──────┼───────┤
│5.  │具有殺傷力之一顆子彈│不沒收        │            │試射用罄，已非│
│    │（96年10月03 日扣案 │              │            │違禁物        │
│    │，已試射）          │              │            │              │
└──┴──────────┴───────┴──────┴───────┘
附表四：
【司法警察於96年3月9日拘獲乙○○時查扣之物品】
┌──┬──────────┬───────┬──────┬───────┐
│編號│扣案證物            │應沒收之物    │沒收依據    │理由          │
├──┼──────────┼───────┼──────┼───────┤
│1.  │具有殺傷力之捷克CZ廠│全部沒收      │刑法第38條第│違禁物        │
│    │一００型口徑九mm制式│              │1項第1款    │              │
│    │半自動手槍壹枝（含彈│              │            │              │
│    │匣一個，槍枝管制編號│              │            │              │
│    │：000000000│              │            │              │
│    │九號，即第一號手槍）│              │            │              │
├──┼──────────┼───────┼──────┼───────┤
│2.  │具有殺傷力之子彈十二│子彈玖顆      │刑法第38條第│未試射之子彈九│
│    │顆（已試射三顆）    │              │1項第1款    │顆為違禁物（已│
│    │                    │              │            │試射之子彈三顆│
│    │                    │              │            │已非違禁物，故│
│    │                    │              │            │不沒收）      │
├──┼──────────┼───────┼──────┼───────┤
│3.  │車牌號碼ＢＡ─七二八│不沒收        │            │非屬本案被告所│
│    │一號車牌一面        │              │            │有，亦非違禁物│
│    │                    │              │            │，應發還被害人│
├──┼──────────┼───────┼──────┼───────┤
│4.  │車牌號碼ＲＳ─八七０│不沒收        │            │非屬本案被告所│
│    │二號車牌二面        │              │            │有，亦非違禁物│
│    │                    │              │            │，應發還被害人│
├──┼──────────┼───────┼──────┼───────┤
│5.  │海洛因肆小包（淨重陸│全部沒收銷燬  │毒品危害防制│第一級毒品    │
│    │點肆玖公克）        │              │條例第18條第│              │
│    │                    │              │1項前段     │              │
├──┼──────────┼───────┼──────┼───────┤
│6.  │電子磅秤壹臺        │全部沒收      │毒品危害防制│被告乙○○所有│
│    │                    │              │條例第19條第│，供犯罪所用之│
│    │                    │              │1項         │財物          │
├──┼──────────┼───────┼──────┼───────┤
│7.  │防彈衣一件          │不沒收        │            │無證據顯示與本│
│    │                    │              │            │案犯罪有關    │
├──┼──────────┼───────┼──────┼───────┤
│8.  │0000000000號、      │全部沒收      │刑法第38條第│被告乙○○所有│
│    │0000000000號、      │              │1項第2款    │，供犯罪預備之│
│    │0000000000號行動電話│              │            │物            │
│    │手機參支及不知門號之│              │            │              │
│    │行動電話手機貳支    │              │            │              │
├──┼──────────┼───────┼──────┼───────┤
│9.  │車牌號碼一０九０─NK│不沒收        │            │無證據顯示與本│
│    │號自小客車一輛      │              │            │案犯罪有關    │
└──┴──────────┴───────┴──────┴───────┘
附表五：
【96年12月25日在桃園國際機場查獲之物品】
┌──┬──────────┬───────┬──────┬───────┐
│編號│扣案證物            │應沒收之物    │沒收依據    │理由          │
├──┼──────────┼───────┼──────┼───────┤
│1.  │海洛因參佰貳拾小包，│全部沒收銷燬  │毒品危害防制│第一級毒品    │
│    │總淨重伍伍捌柒點壹玖│              │條例第18條第│              │
│    │公克（95年12月25日下│              │1項前段     │              │
│    │午7時在桃園國際機場 │              │            │              │
│    │查扣，原夾藏於車床刀│              │            │              │
│    │架八箱之內）        │              │            │              │
├──┼──────────┼───────┼──────┼───────┤
│2.  │海洛因壹佰伍拾柒包，│全部沒收銷燬  │毒品危害防制│第一級毒品    │
│    │總淨重伍壹貳零點肆陸│              │條例第18條第│              │
│    │公克（95年12月27日上│              │1項前段     │              │
│    │午9時30分在桃園國際 │              │            │              │
│    │機場查扣，原夾藏於水│              │            │              │
│    │泥鑽頭五箱之內）    │              │            │              │
│    │                    │              │            │              │
│    │                    │              │            │              │
├──┼──────────┼───────┼──────┼───────┤
│3.  │車床刀架參佰貳拾支（│全部沒收      │毒品危害防制│被告乙○○等人│
│    │95年12月25日下午7時 │              │條例第19條第│所有，供其等犯│
│    │在桃園國際機場查扣，│              │1項         │罪所用之財物  │
│    │分裝成八箱）        │              │            │              │
├──┼──────────┼───────┼──────┼───────┤
│4.  │水泥鑽頭壹佰伍拾伍支│全部沒收      │毒品危害防制│被告乙○○等人│
│    │（95年12月27日上午9 │              │條例第19條第│所有，供其等犯│
│    │時30分在桃園國際機場│              │1項         │罪所用之財物  │
│    │查扣，分裝為五箱內）│              │            │              │
│    │                    │              │            │              │
├──┼──────────┼───────┼──────┼───────┤
│5.  │四一一八─XA號休旅車│全部沒收      │毒品危害防制│被告乙○○所有│
│    │壹台                │              │條例第19條第│，供其等犯罪所│
│    │                    │              │3項         │用之財物      │
├──┼──────────┼───────┼──────┼───────┤
│6.  │九九九九─ＪＰ號自小│全部沒收      │毒品危害防制│被告乙○○所有│
│    │客車壹台            │              │條例第19條第│，供其等犯罪所│
│    │                    │              │3項         │用之財物      │
└──┴──────────┴───────┴──────┴───────┘
附表六：
【未扣案仍應沒收銷燬之毒品及被告所有供犯罪所用之財物】
┌──┬──────────┬───────┬──────┬───────┐
│編號│未扣案之物品        │沒 收 方 式   │沒 收 依 據 │   理   由    │
├──┼──────────┼───────┼──────┼───────┤
│1.  │海洛因壹陸捌點柒伍│沒收銷燬    │毒品危害防│查獲之毒品  │
│    │  公克              │沒收，如一部│制條例第18條│被告乙○○及│
│    │筆記型電腦一部（第│或全部不能沒收│第1項前段   │其共犯所有，供│
│    │  一次走私行為）    │時，追徵其價額│第19條第1 │其等犯罪所用之│
│    │                    │或以其財產抵償│項          │財物          │
│    │                    │之            │            │              │
├──┼──────────┼───────┼──────┼───────┤
│2.  │海洛因壹壹捌壹點貳│均同上        │同上        │同上          │
│    │  伍公克（包含本附表│              │            │              │
│    │  編號6之毒品）     │              │            │              │
│    │仿製之鍍金佛像壹具│              │            │              │
│    │  （第二次走私行為）│              │            │              │
│    │                    │              │            │              │
├──┼──────────┼───────┼──────┼───────┤
│3.  │海洛因壹仟零伍拾公│均同上        │同上        │同上          │
│    │  克                │              │            │              │
│    │仿製之鍍金佛像一具│              │            │              │
│    │（第三次走私行為）  │              │            │              │
├──┼──────────┼───────┼──────┼───────┤
│4.  │海洛因參仟柒佰貳拾│均同上        │同上        │同上          │
│    │  公克              │              │            │              │
│    │中空水泥鑽頭壹佰伍│              │            │              │
│    │  拾伍支            │              │            │              │
│    │  （第四次走私行為）│              │            │              │
│    │                    │              │            │              │
├──┼──────────┼───────┼──────┼───────┤
│5.  │海洛因伍仟捌佰伍拾│均同上        │同上        │同上          │
│    │  玖公克            │              │            │              │
│    │中空水泥鑽頭貳佰拾│              │            │              │
│    │  柒支              │              │            │              │
│    │  （第五次走私行為）│              │            │              │
│    │                    │              │            │              │
├──┼──────────┼───────┼──────┼───────┤
│6.  │海洛因肆點伍臺兩（第│沒收銷燬      │毒品危害防制│查獲之毒品    │
│    │二次走私行為後，王念│              │條例第18條第│              │
│    │基向乙○○販入之海洛│              │1項前段     │              │
│    │因，係本附表編號2其 │              │            │              │
│    │中之部分毒品）      │              │            │              │
└──┴──────────┴───────┴──────┴───────┘
附表七【未據扣案但仍應依法沒收之署押】：
┌──┬──────────┬───────┬──────┬───────┐
│編號│文   書   名   稱   │應沒收項目    │沒收依據    │理由          │
├──┼──────────┼───────┼──────┼───────┤
│1.  │聯邦快遞公司編號八五│其上偽造之「高│刑法第219條 │偽造之署押    │
│    │0000000000│偉政」之署押共│            │              │
│    │號提貨單之「簽收單據│一枚          │            │              │
│    │」                  │              │            │              │
├──┼──────────┼───────┼──────┼───────┤
│2.  │聯邦快遞公司編號八五│其上偽造之「林│刑法第219條 │偽造之署押    │
│    │0000000000│」字署押（冒李│            │              │
│    │號提貨單之「簽收單據│昇侔受託人名義│            │              │
│    │」                  │）一枚        │            │              │
├──┼──────────┼───────┼──────┼───────┤
│3.  │聯邦快遞公司編號八五│其上偽造之「陳│刑法第219條 │偽造之署押    │
│    │0000000000│」字（冒充陳建│            │              │
│    │號提貨單之「簽收單據│誠名義）之署押│            │              │
│    │」                  │一枚          │            │              │
├──┼──────────┼───────┼──────┼───────┤
│4.  │洋基快遞公司編號二九│其上偽造之「胡│刑法第219條 │偽造之署押    │
│    │00000000號提│」字署押（冒胡│            │              │
│    │貨單之「簽收單據」  │毓明名義）一枚│            │              │
├──┼──────────┼───────┼──────┼───────┤
│5.  │洋基快遞公司編號二九│其上偽造之「胡│刑法第219條 │偽造之署押    │
│    │00000000、二│」字署押（冒胡│            │              │
│    │000000000號│毓明名義）一枚│            │              │
│    │提貨單「簽收單據」  │              │            │              │
├──┼──────────┼───────┼──────┼───────┤
│6.  │洋基快遞公司編號二九│其上偽造之「胡│刑法第219條 │偽造之署押    │
│    │00000000、二│」字署押（冒胡│            │              │
│    │000000000、│毓明名義）一枚│            │              │
│    │0000000000│              │            │              │
│    │、000000000│              │            │              │
│    │四號提貨單「簽收單據│              │            │              │
│    │」                  │              │            │              │
└──┴──────────┴───────┴──────┴───────┘
附表八【書證明細】：
┌──┬────────────┬──────────┬─────────┐
│編號│書證名稱                │證明事項            │頁次              │
├──┼────────────┼──────────┼─────────┤
│1.  │臺南縣警察局玉井分局95年│扣押物品之管領關係  │警一卷第187至196頁│
│    │12月26日搜索高雄縣岡山鎮│                    │                  │
│    │岡山路612號之8被告乙○○│                    │                  │
│    │住處之搜索扣押筆錄及扣押│                    │                  │
│    │物品目錄表              │                    │                  │
├──┼────────────┼──────────┼─────────┤
│2.  │臺南縣警察局刑警大隊95年│李阿軍於當日代被告何│警一卷第197至201頁│
│    │12月26日在高雄縣湖內鄉湖│東祐領取內裝海洛因毒│                  │
│    │東村民生街207號搜索被告 │品之洋基快遞公司國際│                  │
│    │李阿軍之搜索扣押筆錄及扣│包裹                │                  │
│    │押物品目錄表            │                    │                  │
├──┼────────────┼──────────┼─────────┤
│3.  │臺南縣警察局刑警大隊於95│司法警察逮捕被告詹順│警一卷第202至208頁│
│    │年12月26日在高雄縣湖內鄉│源時之扣案物品管領關│                  │
│    │湖東村中山路一段119號搜 │係                  │                  │
│    │索被告戊○○之搜索扣押筆│                    │                  │
│    │錄及扣押物品目錄表      │                    │                  │
├──┼────────────┼──────────┼─────────┤
│4.  │扣押物品照片30幀        │被告李阿軍代為領取洋│警一卷第209至221頁│
│    │                        │基快遞公司國際包裹開│                  │
│    │                        │啟後之內容物情況    │                  │
├──┼────────────┼──────────┼─────────┤
│5.  │法務部調查局96年1月28日 │李阿軍代為領取之洋基│警一卷第223頁     │
│    │調科壹字第096237860號鑑 │快遞公司國際包裹內夾│                  │
│    │定書                    │藏之海洛因確為第一級│                  │
│    │                        │毒品及淨重          │                  │
├──┼────────────┼──────────┼─────────┤
│6.  │聯邦快遞公司簡化版空運提│被告等人冒用陳建誠名│警一卷第224；227至│
│    │單（一式二份）          │義託運國際包裹      │229 頁            │
├──┼────────────┼──────────┼─────────┤
│7.  │「鉅崴企業社」出具之中空│中空水泥鑽頭如何用以│警一卷第225、255頁│
│    │水泥鑽頭之透視平面圖    │夾藏海洛因          │                  │
├──┼────────────┼──────────┼─────────┤
│8.  │洋基快遞公司提貨單（號碼│本判決犯罪事實九之託│警一卷第226頁、警 │
│    │：0000000000、0000000000│運情形              │Ａ卷第231至233頁  │
│    │、0000000000、0000000000│                    │                  │
│    │號）                    │                    │                  │
├──┼────────────┼──────────┼─────────┤
│9.  │洋基快遞公司快遞專區進口│被告乙○○等佯以胡毓│警一卷第233、241、│
│    │到貨聯絡單              │明等人名義託運之國際│245、246、251、268│
│    │                        │包裹已進入臺灣地區，│、282、288、295、 │
│    │                        │但尚未通關          │298、304、319；警 │
│    │                        │                    │Ａ卷第240、248、  │
│    │                        │                    │252、253、258、275│
│    │                        │                    │、289、295、305、 │
│    │                        │                    │311、317頁        │
├──┼────────────┼──────────┼─────────┤
│10.  │胡毓明身分證影本及聯絡方│被告等人冒用其名義及│警一卷第234、244、│
│    │式                      │證件影本託運包裹    │247、281、283、289│
│    │                        │                    │、297、299、305頁 │
├──┼────────────┼──────────┼─────────┤
│11.  │貨物條碼                │被告等託運國際包裹運│警一卷第236至239頁│
│    │                        │輸海洛因            │、291至293頁、307 │
│    │                        │                    │至309頁、312頁    │
├──┼────────────┼──────────┼─────────┤
│12.  │胡毓明委任洋基通運報關行│被告等人冒用其名義及│警一卷第240、242至│
│    │之個案委任書            │證件影本託運包裹    │243、252、267、280│
│    │                        │                    │、294、296、311頁 │
├──┼────────────┼──────────┼─────────┤
│13.  │胡毓明95年12月21日更正托│被告等人冒用其名義及│警一卷第248、284至│
│    │運報關數量之聲明書      │證件影本託運包裹    │287、300至303頁   │
├──┼────────────┼──────────┼─────────┤
│14.  │洋基快遞公司提貨單（號碼│本判決犯罪事實七之託│警一卷第249、250頁│
│    │；0000000000號）        │運情形              │                  │
├──┼────────────┼──────────┼─────────┤
│15.  │聯邦快遞公司簡化版國際空│本判決犯罪事實五之託│警一卷第253、254、│
│    │運提單（託運人為李昇侔，│運情形              │278頁             │
│    │號碼為000000000000號）  │                    │                  │
├──┼────────────┼──────────┼─────────┤
│16.  │被告丙○○於95年08月22日│被告丙○○匯款之事實│警一卷第256頁     │
│    │經國泰世華臺南分行匯出美│                    │                  │
│    │金5千5百元之匯款單      │                    │                  │
├──┼────────────┼──────────┼─────────┤
│17.  │案外人何柏霖於95年09月15│匯款之事實          │警一卷第257頁     │
│    │日經由國泰世華臺南分行匯│                    │                  │
│    │出美金5495元之匯款單    │                    │                  │
├──┼────────────┼──────────┼─────────┤
│18.  │丙○○於95年09月15日經由│匯款之事實          │警一卷第258頁     │
│    │國泰世華臺南分行匯出美金│                    │                  │
│    │7千元之匯款單           │                    │                  │
├──┼────────────┼──────────┼─────────┤
│19.  │被告丙○○於95年08月23日│匯款之事實          │警一卷第259頁     │
│    │經由國泰世華臺南分行匯出│                    │                  │
│    │美金1200元              │                    │                  │
│    │之匯款單                │                    │                  │
├──┼────────────┼──────────┼─────────┤
│20.  │被告丙○○於95年08月16日│匯款之事實          │警一卷第260頁     │
│    │經由國泰世華臺南分行匯出│                    │                  │
│    │美金3500元之匯款單      │                    │                  │
├──┼────────────┼──────────┼─────────┤
│  │被告乙○○於90年08月08日│匯款之事實          │警一卷第261頁     │
│    │經由國泰世華臺南分行匯  │                    │                  │
│    │出美金7千元之匯款單     │                    │                  │
├──┼────────────┼──────────┼─────────┤
│  │被告戊○○於95年01月31日│匯款之事實          │警一卷第263頁     │
│    │經由臺灣銀行匯出美金    │                    │                  │
│    │41950元之匯款匯水單     │                    │                  │
├──┼────────────┼──────────┼─────────┤
│  │被告詹街源95年10月31日中│匯款之事實          │警一卷第264頁     │
│    │央銀行申報結購外匯之外匯│                    │                  │
│    │收支或交易申報書        │                    │                  │
├──┼────────────┼──────────┼─────────┤
│  │被告戊○○於95年11月14日│匯款之事實          │警一卷第265頁     │
│    │經由臺灣銀行匯出美金1萬 │                    │                  │
│    │元之匯款賣匯水單        │                    │                  │
├──┼────────────┼──────────┼─────────┤
│  │案外人洪慶昌於95年11月21│匯款之事實          │警一卷第266頁     │
│    │日經由臺灣銀行匯出美金18│                    │                  │
│    │萬1642元之匯款賣匯水單  │                    │                  │
├──┼────────────┼──────────┼─────────┤
│  │陳建誠身分證影本等傳真給│被告乙○○等冒用陳建│警一卷第276至278頁│
│    │徐小姐之便利商店傳真收據│誠名義託運國際包裹之│                  │
│    │                        │事實                │                  │
├──┼────────────┼──────────┼─────────┤
│  │鑲水晶大佛收據          │被告乙○○等人利用佛│警一卷第274頁     │
│    │                        │像夾藏海洛因以私運進│                  │
│    │                        │口                  │                  │
├──┼────────────┼──────────┼─────────┤
│  │聯邦快遞公司簡化版國際空│本判決犯罪事實六    │警一卷第第275至277│
│    │運提單（編號：0000000000│                    │頁                │
│    │70號）                  │                    │                  │
├──┼────────────┼──────────┼─────────┤
│  │被告戊○○於95年12月18日│匯款之事實          │警一卷第326頁     │
│    │經由臺灣銀行匯出美金13萬│                    │                  │
│    │7438元之匯款賣匯水單    │                    │                  │
├──┼────────────┼──────────┼─────────┤
│  │被告戊○○於95年12月18日│匯款之事實          │警一卷第327頁     │
│    │向中央銀行結購外匯時所提│                    │                  │
│    │出之外匯收支或交易申報書│                    │                  │
├──┼────────────┼──────────┼─────────┤
│  │被告戊○○第0000000000號│上述行動電話為被告詹│警一卷第328頁     │
│    │威寶行動電話服務申請書  │順源所使用          │                  │
├──┼────────────┼──────────┼─────────┤
│  │95年南簡朝明監續字第    │被告乙○○於95年11月│警一卷第334至337頁│
│    │01949號監聽譯文（0000000│27日委請被告李阿軍代│                  │
│    │528號行動電話）         │收國際快遞包裹，且當│                  │
│    │                        │日被告丙○○亦曾前往│                  │
│    │                        │配合之聯絡內容      │                  │
├──┼────────────┼──────────┼─────────┤
│  │95南簡朝明監續字第01507 │被告丙○○曾受被告何│警一卷第342至346頁│
│    │、01653號監聽譯文（09150│東祐之指示送交毒品予│                  │
│    │73891號行動電話）       │下游買家            │                  │
├──┼────────────┼──────────┼─────────┤
│  │臺南縣警察局刑警大隊95年│該等人入出境情形    │警一卷第452、454至│
│    │12月26日國人入出境端末查│                    │457頁             │
│    │詢報表（查詢對象：何東  │                    │                  │
│    │祐、丙○○、洪慶昌、陳胤│                    │                  │
│    │宇、戊○○）            │                    │                  │
├──┼────────────┼──────────┼─────────┤
│  │車牌號碼4118─ＸＡ號自小│該車之登記名義人為被│警一卷第462號     │
│    │客車之車籍作業系統─查詢│告丙○○            │                  │
│    │認可資料                │                    │                  │
├──┼────────────┼──────────┼─────────┤
│  │95年12月27日Ｘ光檢查儀注│被告等經由聯邦快遞公│警四卷第38頁      │
│    │檢貨物報告表            │司託運之鑽頭內藏海洛│                  │
│    │                        │因                  │                  │
├──┼────────────┼──────────┼─────────┤
│  │臺北關稅局95年12月27日扣│海關於當日扣押內藏海│警四卷第42、44至46│
│    │押貨物收據、搜索筆錄及蒐│洛因之快遞鑽頭五箱及│頁                │
│    │證照片                  │其內外部狀況        │                  │
├──┼────────────┼──────────┼─────────┤
│  │95年12月25日桃園機場海關│上述時間在桃園國際機│偵一卷第162至169頁│
│    │檢驗處刑案現場照片      │場扣得夾藏海洛因之特│                  │
│    │                        │製車床刀架八箱，取出│                  │
│    │                        │海洛因320包之事實   │                  │
├──┼────────────┼──────────┼─────────┤
│  │臺灣銀行岡山分行於96年03│該等人士購買美金情形│偵二卷第28至35頁  │
│    │月02日以岡山外字第096000│                    │                  │
│    │1001號函檢送洪慶昌、詹順│                    │                  │
│    │源購買美金交易憑證      │                    │                  │
├──┼────────────┼──────────┼─────────┤
│  │臺南縣警察局於96年03月09│扣押物品之管領情形  │偵二卷第56至63頁  │
│    │日搜索嘉義縣番路鄉平23│                    │                  │
│    │號Ｄ３棟18樓被告乙○○居│                    │                  │
│    │所之搜索扣押筆錄、扣押物│                    │                  │
│    │品目錄表及現場照片      │                    │                  │
├──┼────────────┼──────────┼─────────┤
│  │聯邦快遞公司臺灣分公司96│被告乙○○等人冒以李│偵三卷第163至183頁│
│    │年06月07日96聯邦財總字第│昇侔、陳建誠、高偉政│                  │
│    │0096060701號函檢附提貨單│等人名義遂行本判決犯│                  │
│    │等文件進口貨物之報關及領│罪事實四、五、六所示│                  │
│    │貨文件影本              │之冒名私運海洛因行為│                  │
├──┼────────────┼──────────┼─────────┤
│  │洪慶昌草屯郵局000000-000│被告丙○○及甲○○多│偵三卷第188至191頁│
│    │430號帳戶客戶歷史交易清 │次匯款至洪慶昌帳戶而│                  │
│    │單                      │有毒品資金往來情形  │                  │
├──┼────────────┼──────────┼─────────┤
│  │財政部臺北關稅局96年05月│被告乙○○等人冒以有│偵三卷第43至87頁  │
│    │03日北普遞字第0961008151│胡毓明、陳建誠等人名│                  │
│    │號函檢送以「胡毓明」、「│義遂行本判決犯罪事實│                  │
│    │陳建誠」名義自95年07月至│七、八、九所示之冒名│                  │
│    │同年12月止經由聯邦快遞舒│私運海洛因行為      │                  │
│    │司及洋基通運公司報關入境│                    │                  │
│    │物品相關資料            │                    │                  │
├──┼────────────┼──────────┼─────────┤
│  │臺南縣警察局刑案現場勘察│被告乙○○原於95年12│警二卷全卷        │
│    │採證報告                │月26日所駕駛之4118─│                  │
│    │                        │ＸＡ號休旅車於當日為│                  │
│    │                        │警查獲後之情狀與蒐證│                  │
│    │                        │情形                │                  │
├──┼────────────┼──────────┼─────────┤
│  │法務部調查局96年04月17日│航空警察局員警及財政│偵五卷第28頁      │
│    │調科壹字第09623034400號 │部臺北關稅局人員於95│                  │
│    │鑑定書                  │年12月27日上午在桃園│                  │
│    │                        │國際機場自水泥鑽頭內│                  │
│    │                        │取出之物品成份確為一│                  │
│    │                        │級毒品海洛因及其淨重│                  │
├──┼────────────┼──────────┼─────────┤
│  │法務部調查局96年8月11日 │被告乙○○遭警逮捕時│原審96重訴23號卷第│
│    │調科壹字第09623061450號 │所扣案之毒品確為海洛│144頁             │
│    │鑑定書                  │因取出之物品成份確為│                  │
│    │                        │第一級毒品海洛因及其│                  │
│    │                        │淨重                │                  │
└──┴────────────┴──────────┴─────────┘


司法院資訊處製作；財團法人民間司法改革基金會備份。
